【裁判字號】    99,上訴,1917
【裁判日期】    991209
【裁判案由】    違反毒品危害防制條例
【裁判全文】
臺灣高等法院臺中分院刑事判決        99年度上訴字第1917號
上  訴  人
即  被  告  柯昆旗
選任辯護人  許家瑜律師
上列上訴人因違反毒品危害防制條例等案件，不服臺灣彰化地方
法院99年度訴字第893號中華民國99年8月30日第一審判決（起訴
案號：臺灣彰化地方法院檢察署99年度偵緝字第326號、99年度
偵字第6287號），提起上訴，本院判決如下：
    主    文
原判決撤銷。
柯昆旗犯如附表十四所示之五十六罪，各處如附表十四所示之刑
（含主刑及從刑）。主刑部分應執行有期徒刑貳拾壹年。
    犯罪事實
一、柯昆旗為成年人，自民國（下同）95年10月4日（起訴書誤
    載為6月間某日）起至95年12月19日止，與柯昆程（現由臺
    灣彰化地方法院以99年度訴字第1383號刑事案件審理中）、
    呂政昇（綽號「老昇」，業經本院以96年度上重訴字第67號
    刑事判決判處有期徒刑25年6月，並經最高法院以97年度臺
    上字第3855號刑事判決上訴駁回確定）、於95年12月4日前
    係12歲以上18歲未滿之少年林○瑋（77年12月5日生，綽號
    「小孩」，其真實姓名年籍均詳卷，業經臺灣彰化地方法院
    以96年度訴字第856號刑事判決判處有期徒刑15年2月確定）
    ，共同意圖營利，基於販賣第一級毒品海洛因之犯意聯絡，
    並以甯慧珊名義申請後送給柯昆旗使用而為柯昆旗所有之門
    號0000000000號SIM卡1張裝在柯昆旗所有之PANASONIC廠牌
    行動電話1具內作為販賣第一級毒品海洛因之聯絡電話（如
    附表一編號1至5、如附表二編號1至4、如附表三編號1至4、
    如附表四編號1至5、如附表五編號2至4、如附表六、如附表
    七編號1至2、如附表八編號1至3、如附表九編號1至5、如附
    表十編號1至3、如附表十一編號1至5、如附表十三編號1至2
    之部分），及以呂政昇自己名義申請而為呂政昇所有之門號
    0000000000號SIM卡1張裝在其所有之不詳廠牌型號行動電話
    1具內作為販賣第一級毒品海洛因之聯絡電話（如附表五編
    號1之部分），由上開附表所示之購毒者先撥打上開電話，
    分別由呂政昇、林○瑋接聽，議妥交易價格、數量並約定交
    易地點後，再由柯昆旗或柯昆程指派呂政昇、林○瑋拿取海
    洛因前往約定之地點交付毒品，並收取價金，完成交易之後
    再由呂政昇、林○瑋，將各次販毒所得交予柯昆旗或柯昆程
    ，其等各次交易之對象、販賣之時間、地點、販賣所得及聯
    絡販賣事宜之電話門號均詳如附表一編號1至5、如附表二編
    號1至4、如附表三編號1至4、如附表四編號1至5、如附表五
    編號1至4、如附表六、如附表七編號1至2、如附表八編號1
    至3、如附表九編號1至5、如附表十編號1至3、如附表十一
    編號1至5、如附表十三編號1至2所示。
二、嗣呂政昇於95年12月20日因為警查獲遭羈押後，與林○瑋即
    未再與柯昆旗、柯昆程共同從事販賣第一級毒品海洛因之行
    為，而改由李國智（綽號「土虱」，業經臺灣彰化地方法院
    以96年度訴字第856號刑事判決判處有期徒刑15年8月確定）
    自95年12月20日起至96年1月19日止，與柯昆旗、柯昆程共
    同意圖營利，基於販賣第一級毒品海洛因之犯意聯絡，並以
    甯慧珊名義申請後送給柯昆旗使用而為柯昆旗所有之門號00
    00000000號SIM卡1張裝在柯昆旗所有之PANASONIC廠牌行動
    電話1具內作為販賣第一級毒品海洛因之聯絡電話，由附表
    一編號6、如附表二編號5至6、如附表三編號5、如附表四編
    號6、如附表五編號5至7、如附表七編號3、如附表八編號4
    至5、如附表十編號4、如附表十二所示之購毒者，先撥打上
    開電話，分別由呂政昇、林○瑋接聽，議妥交易價格、數量
    並約定交易地點後，再由柯昆旗或柯昆程指派呂政昇、林○
    瑋拿取海洛因前往約定之地點交付毒品，並收取價金，完成
    交易之後再由呂政昇、林○瑋，將各次販毒所得交予柯昆旗
    或柯昆程，其等各次交易之對象、販賣之時間、地點、販賣
    所得及聯絡販賣事宜之電話門號均詳如附表一編號6、如附
    表二編號5至6、如附表三編號5、如附表四編號6、如附表五
    編號5至7、如附表七編號3、如附表八編號4至5、如附表十
    編號4、如附表十二所示。
三、嗣於96年1月19日上午7時45分許，經警在彰化縣伸港鄉○○
    村○○路旁，當場查獲李國智與許雅雯正進行第一級毒品海
    洛因之買賣交易（如附表八編號5所示），並在許雅雯身上
    扣得已交付之第一級毒品海洛因1包（驗餘淨重0.76公克）
    ，及在李國智身上的前面口袋扣得許雅雯交付之購毒款現金
    新臺幣（下同）5000元、在李國智身上的後面口袋扣得與本
    案販毒無關之現金3200元，並經警於同日上午9時15分許，
    持臺灣彰化地方法院核發之搜索票前往柯昆旗位於彰化縣伸
    港鄉○○村○○路105號住處進行搜索，扣得柯昆旗所有供
    如附表一至四、如附表五編號2至7、如附表編號六至十三犯
    罪使用之PANASONIC廠牌行動電話1具（內含門號0000000000
    號之SIM卡1張），暨為其所有但與本案犯罪無關之NOKIA廠
    牌行動電話1具（內含門號0000000000號之SIM卡1張）、筆
    記本3本、分裝袋1包、現金2000元、現金91700元、供李國
    智施用之海洛因1包（毛重0.7公克，驗餘淨重0.44公克，空
    包裝重0.20公克）。
四、案經彰化縣警察局和美分局報請臺灣彰化地方法院檢察署檢
    察官偵查起訴。
    理    由
一、證據能力之說明：
  (一)按刑事被告之詰問權，係指訴訟上被告有在審判庭盤詰證人
    之權利；偵查中檢察官訊問證人，旨在蒐集被告犯罪證據，
    以確認被告嫌疑之有無及內容，與審判中透過當事人之攻防
    ，經由詰問程序調查證人以認定事實之性質及目的有別。偵
    查中辯護人僅有在場權及陳述意見權，此觀之刑事訴訟法第
    245條第2項前段之規定甚明，檢察官訊問證人並無必須傳喚
    被告使其得以在場之規定，同法第248條第1項前段雖規定「
    如被告在場者，被告得親自詰問」，亦僅賦予該在場被告於
    檢察官訊問證人時得親自詰問證人之機會而已，被告如不在
    場，殊難期有親自詰問之可能。此項未經被告詰問之被告以
    外之人於偵查中向檢察官所為之陳述，依刑事訴訟法第159
    條第1項、第159條之1第2項之規定，除顯有不可信之例外情
    況外，原則上為「法律規定得為證據」之傳聞例外，依其文
    義解釋及立法理由之說明，並無限縮於檢察官在偵查中訊問
    證人之程序，應已給予被告或其辯護人對該證人行使反對詰
    問權者，始有證據能力之可言。為保障被告之反對詰問權，
    並與現行法對傳聞例外所建構之證據容許範圍求其平衡，證
    人在偵查中雖未經被告之詰問，倘被告於審判中已經對該證
    人當庭及先前之陳述進行詰問，即已賦予被告對該證人詰問
    之機會，則該證人於偵查中之陳述即屬完足調查之證據，而
    得作為判斷之依據，此有最高法院97年度臺上字第405號判
    決意旨可參。是依上開說明可知，在偵查中訊問證人，被告
    或其辯護人對該證人雖未行使反對詰問權，依刑事訴訟法第
    159條之1第2項之規定，原則上屬於法律規定為有證據能力
    之傳聞證據，於例外顯有不可信之情況，始否定其得為證據
    ，亦即，得為證據之被告以外之人於偵查中向檢察官所為之
    陳述，因其陳述未經被告詰問，應認屬於未經合法調查之證
    據，但非為無證據能力（亦有最高法院96年度臺上字第4365
    號、96年度臺上字第3923號判決、97年臺上字第356號判決
    意旨可參）。經查，本案共犯林○瑋於96年7月17日偵查中
    以證人身分具結證述之內容及證人陳瑞隆、賴文民、林榮峰
    、黃清駿、林俊元、林姿均、李怡家、柯阿熙、許雅雯、陳
    錦成、黃清海、黃新凱、柯正益、林宦利於偵查中具結證述
    之內容，經上訴人即被告柯昆旗（下稱被告）、辯護人、檢
    察官於本院準備程序時同意作為證據（見本院卷第98頁），
    其意即等同於認為上開15位證人於偵查中之陳述，並無顯有
    不可信之情形存在，另再經本院於審理時將上開15位證人筆
    錄逐一提示予被告供其閱覽並告以要旨，則上開15位證人偵
    查中之陳述即屬完足調查之證據，亦得作為判斷之依據。
  (二)次按公務員職務上製作之紀錄文書、證明文書，除顯有不可
    信之情況外，得為證據，刑事訴訟法第159條之4第1款定有
    明文。查證人林榮峰之口卡片1份、證人柯正益之全戶戶籍
    資料查詢結果1份，係屬公務員及從事業務之人於通常業務
    過程所為之紀錄文書，無預見日後可能會被提供作為證據之
    偽造動機，且查無其他顯然不可信之情況，依上揭條文規定
    ，得作為證據。
  (三)又按刑事訴訟法第159條之4第2款所稱從事業務之人於業務
    上或通常業務過程所須製作之紀錄文書、證明文書，因係於
    通常業務過程不間斷、有規律而準確之記載，且大部分紀錄
    係完成於業務終了前後，無預見日後可能會被提供作為證據
    之偽造動機，其虛偽之可能性小，除非該等紀錄文書或證明
    文書有顯然不可信之情況，否則有承認其為證據之必要。查
    市內電話00-0000000、00-0000000、00-0000000、00-00000
    00、00-0000000、00-00 00000、00-0000000、00-0000000
    、00-0000000之中華電信資料查詢各1份，市內電話00-0000
    000、00-0000000號通聯調閱查詢單各1份，門號0000000000
    、0000000000、0000000000、0000000000、0000000000、00
    00000000、0000000000號行動電話基本資料查詢各1份，門
    號0000000000、0000000000、0000000000、0000000000、00
    00000000號通聯調閱查詢單各1份、門號0000000000、00000
    00000號中華電信資料查詢各1份，門號0000000000、000000
    0000號臺灣大哥大資料查詢各1份，係屬從事業務之人於通
    常業務過程所為之紀錄文書，無預見日後可能會被提供作為
    證據之偽造動機，且無其他顯然不可信之情況，依上揭條文
    規定，自得作為證據。
  (四)復按現行刑事訴訟法關於「鑑定」之規定，除選任自然人充
    當鑑定人外，另設有囑託機關鑑定制度。依同法第198條、
    第208條之規定，不論鑑定人或鑑定機關、團體，固均應由
    法院、審判長、受命法官或檢察官視具體個案之需要而為選
    任、囑託，並依第206條之規定，提出言詞或書面報告，始
    符合同法第159條第1項所定得作為證據之「法律有規定」之
    情形，否則所為之鑑定，仍屬傳聞證據。然於司法警察機關
    調查中之案件，為因應實務上，或因量大、或有急迫之現實
    需求，併例行性當然有鑑定之必要者，例如毒品之種類與成
    分、尿液之毒品反應，或者槍彈有無殺傷力等鑑定，基於檢
    察一體原則，得由該管檢察長對於轄區內之案件，以事前概
    括選任鑑定人或囑託鑑定機關、團體之方式，俾便轄區內之
    司法警察官、司法警察對於調查中之此類案件，得即時送請
    先前已選任之鑑定人或囑託之鑑定機關、團體實施鑑定，以
    求時效（法務部92年9月1日法檢字第0920035083號函參照，
    刊載於法務部公報第312期）。此種由檢察機關概括選任鑑
    定人或概括囑託鑑定機關、團體，再轉知司法警察官、司法
    警察於調查犯罪時參考辦理之作為，法無明文禁止，係為因
    應現行刑事訴訟法增訂傳聞法則及其例外規定之實務運作而
    為。而毒品種類、成分之鑑定，其中海洛因等第一級毒品部
    分，因有全國一致性，係概括囑託調查局負責鑑定，並由司
    法警察官、司法警察於獲案後即將所查扣之第一級毒品拍照
    、包裝、封緘及黏貼獲案毒品電腦管制條碼逕送調查局為鑑
    定，由該局輸入電腦，全程管制、集中保管送鑑毒品，而僅
    檢送鑑定通知書予送鑑機關。凡此，為本院辦案職務上所已
    知之事實。此種由司法警察官、司法警察依檢察官所概括選
    任之鑑定人或囑託鑑定機關、團體所為之鑑定結果，與檢察
    官選任或囑託為鑑定者，性質上並無差異，同具有證據能力
    （最高法院96年度臺上字第2860號判決意旨參照）。是以，
    法務部調查局96年3月2日濫用藥物實驗室鑑定書1份，依上
    述說明，此係由司法警察官、司法警察依檢察官所概括選任
    之鑑定人或囑託鑑定機關、團體所為之鑑定結果，與檢察官
    選任或囑託為鑑定，性質上並無差異，自有證據能力。
  (五)按有事實足認被告或犯罪嫌疑人有最輕本刑為3年以上有期
    徒刑之罪嫌，並危害國家安全或社會秩序情節重大，而有相
    當理由可信其通訊內容與本案有關，且不能或難以其他方法
    蒐集或調查證據者，得發通訊監察書。通訊監察書，偵查中
    由檢察官依司法警察機關聲請或依職權核發，審判中由法官
    依職權核發，修正前通訊保障及監察法第5條第1項第1款、
    第2項分別定有明文。本案承辦警員對於被告所持用門號000
    0000000、0000000000號行動電話，實施通訊監察，前經臺
    灣彰化地方法院檢察署核准在案，此有詳載聲監案號、案由
    、監察電話、對象及譯文人等之臺灣彰化地方法院檢察署95
    年彰檢榮禮聲監字第556號、95年彰檢榮禮聲監（續）字第
    605、666、716號通訊監察書及電話附表各1份附卷可參，係
    依法所為之通訊監察，況審酌電話監聽侵害被告權益之種類
    及輕重、對於被告訴訟上防禦不利益之程度、犯罪所生之危
    害或實害等情形，兼顧人權保障及公共利益之均衡維護，堪
    認本案此部分電話監聽合於比例原則，應具有證據能力。
  (六)次按依據監聽錄音結果予以翻譯而製作之通訊監察譯文，乃
    該監聽錄音內容之顯示，此為學理上所稱之派生證據，屬於
    文書證據之一種。此於被告或訴訟關係人對其譯文之真實性
    發生爭執或有所懷疑時，法院固應依刑事訴訟法第156條之1
    第2項規定勘驗該監聽之錄音帶踐行調查證據之程序，以確
    認該錄音聲音是否為本人及其內容與通訊監察譯文之記載是
    否相符；然如被告或訴訟關係人對其監聽錄音之譯文真實性
    並不爭執，顯無辨認其錄音聲音之調查必要性。是法院於審
    判期日就此如已踐行提示通訊監察譯文供當事人辨認或告以
    要旨，使其表示意見等程序並為辯論者，其所為之調查證據
    程序即無不合（見最高法院96年度臺上字第1869號判決意旨
    ）。查本案檢察官、被告、辯護人於本院準備程序中均表示
    對於卷附之門號0000000000、0000000000號行動電話之通訊
    監察譯文，均同意作為證據使用（見本院卷第98頁），即對
    上開通訊監察譯文真實性並不爭執，本院並於審判期日踐行
    提示該通訊監察譯文供當事人辨認或告以要旨，使其表示意
    見，是上開通訊監察譯文，本院審酌該書面作為時之情況，
    認為適當作為證據。又按刑事訴訟法第158條之4之規定，係
    對於除法律另有規定者外，其他違反法定程序蒐得各類證據
    之證據能力如何認定，設其總括性之指導原則。其規範目的
    在於要求實施刑事訴訟程序之公務員，於蒐求證據之初始與
    過程中，應恪遵程序正義，不得違法侵權。如有違反，於個
    案審酌客觀權衡之結果，或將導致證據使用禁止之法效。至
    於蒐得證據之最後，由執行職務之公務員製作之文書，除刑
    事訴訟法有定其程式，應依其規定外，依同法第39條之規定
    ，均應記載製作之年、月、日及其所屬機關，由製作人簽名
    。此屬證據取得後文書製作法定程式之遵守，無關乎刑事訴
    訟法第158條之4係規定證據取得過程（程序）適法性之認定
    。公務員製作之文書未經製作人簽名，除本法有特別規定（
    如第46條）外，是否無效或係不合法律上之程式而得命補正
    ，抑屬證據證明力之問題，由法院就文書之性質（意思文書
    或報告文書），視各個情形自由判斷（此經最高法院著有97
    年度臺上字第96號判決意旨可參）。查本案之門號00000000
    00、0000000000號行動電話之通訊監察譯文，未依刑事訴法
    第39條之規定，記載製作之年、月、日及其所屬機關，並由
    製作人簽名，有卷附之通訊監察譯文1份可憑，該文書製作
    過程雖未遵守法定程式，但依前揭最高法院判決意旨，此屬
    證據取得後文書之製作，非屬證據取得之過程，與刑事訴訟
    法第158條之4規定無涉。故本案此部分並無法律特別規定而
    應認定無效，且經製作該通訊監察譯文之彰化縣警察局和美
    分局偵查佐施言佳以職務報告書敘明，於取得通訊監察書後
    ，利用每星期一、三、五時間至臺中市警察局通訊監察中心
    、法務部調查局彰化站取得監察光碟資料後，再返回偵查隊
    製作譯文資料，且於96年1月19日8時許，配合臺中通訊監察
    中心實施現譯快報等情（見本院卷第67頁），其業已依上開
    法條之規定補正其文書程式不備之處，併予敘明。
  (七)另按被告以外之人（包括證人、鑑定人、告訴人、被害人及
    共同被告等）於審判外之陳述，雖不符刑事訴訟法第159 條
    之1至之4等之規定，而經當事人於審判程序同意作為證據，
    法院審酌該言詞陳述或書面陳述作成時之情況，認為適當者
    ，亦得為證據；當事人、代理人或辯護人於法院調查證據時
    ，知有刑事訴訟法第159條第1項不得為證據之情形，而未於
    言詞辯論終結前聲明異議者，視為有前項之同意，同法第15
    9條之5定有明文。立法意旨在於傳聞證據未經當事人之反對
    詰問予以核實，原則上先予排除。惟若當事人已放棄反對詰
    問權，於審判程序中表明同意該等傳聞證據可作為證據；或
    於言詞辯論終結前未聲明異議，基於尊重當事人對傳聞證據
    之處分權，及證據資料愈豐富，愈有助於真實發見之理念，
    且強化言詞辯論主義，使訴訟程序得以順暢進行，上開傳聞
    證據亦均具有證據能力。經查，共犯李國智及證人陳瑞隆、
    賴文民、林榮峰、黃清駿、林俊元、林姿均、李怡家、柯阿
    熙、許雅雯、陳錦成、黃清海、黃新凱、柯正益、林宦利於
    警詢時之陳述，暨毒品照片2張、搜索所拍照片16張，查無
    符合刑事訴訟法第159條之1至之4之情形，惟經檢察官、被
    告、辯護人於本院準備程序時，均表示對上開證據之證據能
    力沒有意見，同意作為證據（見本院卷第97頁），又本院審
    酌上開言詞陳述作成時之情況，查無其他不法之情狀，足認
    為得為本案之證據，依刑事訴訟法第159條之5之規定，有證
    據能力。
  (八)有關在證人許雅雯身上扣得之第一級毒品海洛因1包（驗餘
    淨重0.76公克），在共犯李國智身上的前面口袋扣得現金
    5000元、在共犯李國智身上的後面口袋扣得之現金3200元，
    及在被告上開住處扣得之PANASONIC廠牌行動電話1具（內含
    門號0000000000號之SIM卡1張）、NOKIA廠牌行動電話1具（
    內含門號0000000000號之SIM卡1張）、筆記本3本、分裝袋1
    包、現金2000元、現金91700元、海洛因1包（毛重0.7公克
    ，驗餘淨重0.44公克，空包裝重0.20公克），非屬供述證據
    而無傳聞法則之適用；然於證人許雅雯、共犯李國智身上扣
    得之上開物品，係依刑事訴訟法第131條之1經證人許雅雯、
    共犯李國智同意搜索而扣得，而在被告住處扣得之上開物品
    ，係警方持臺灣彰化地方法院核發之搜索票所扣得等情，有
    自願受搜索同意書2份、扣押筆錄2份、搜索扣押筆錄1份、
    扣押物品目錄表3份、扣押物品收據/無應扣押之物證明書3
    份存卷可按，足見係由警員依法定程序合法扣得，且亦與本
    案具有關聯性，當有證據能力。
二、認定犯罪事實所憑之證據及理由：
  (一)訊據被告對於上開犯罪事實坦承不諱，核與其於偵查中及原
    審訊問、準備程序、審理時所述情節相符，並與證人即共犯
    呂政昇於本院另案96年度上重訴字第67號審理時、證人即共
    犯林○瑋、李國智於原審另案99年度訴字第1383號刑事案件
    審理中及證人陳瑞隆、賴文民、林榮峰、黃清駿、林俊元、
    林姿均、李怡家、柯阿熙、許雅雯、陳錦成、黃清海、黃新
    凱、柯正益、林宦利於警詢時、偵查中所述情節吻合，復有
    臺灣彰化地方法院檢察署95年彰檢榮禮聲監字第556號、95
    年彰檢榮禮聲監（續）字第605、666、716號通訊監察書及
    電話附表、門號0000000000號之臺灣大哥大資料查詢、門號
    0000000000號之中華電信資料查詢各1份、臺灣彰化地方法
    院96年度訴字第856號刑事判決1份、本院96年度上重訴字第
    67號刑事判決1份、最高法院97年度臺上字第3855號刑事判
    決1份、共犯柯昆程、呂政昇、林○瑋、李國智之臺灣高等
    法院被告前案紀錄表各1份（見本院卷第45至58、68至77、
    85至93、105至106、130頁）、門號0000000000、000000000
    0之通訊監察譯文各1份、市內電話00-0000000、00-0000000
    、00-0000000之中華電信資料查詢、門號0000000000、0000
    000000號行動電話基本資料查詢各1份〔如附表一、二部分
    ，見和美分局偵辦柯昆旗、柯昆程、呂政昇、林○瑋、李國
    智等人販賣一級毒品海洛因集團案證人資料卷（下稱證人資
    料卷）第19頁，本院卷第107頁〕、門號0000000000行動電
    話基本資料查詢及證人林榮峰之口卡片各1份（如附表三部
    分，見證人資料卷第137頁背面、138頁）、門號0000000000
    行動電話基本資料查詢1份（如附表四部分，見證人資料卷
    第137頁背面）、市內電話00-0000000、00-0000000、00-00
    00000、00-0000000、00-0000000號中華電信資料查詢各1份
    （如附表五部分，見本院卷第107至108、114頁）、門號000
    0000000號通聯調閱查詢單1份（如附表六部分，見證人資料
    卷第222頁）、門號0000000000號通聯調閱查詢單1份（如附
    表七部分，見證人資料卷第240頁）、市內電話00-0000000
    號、門號0000000000號通聯調閱查詢單各1份（如附表八部
    分，見證人資料卷第300、301頁）、市內電話00-0000000、
    00-0000000號通聯調閱查詢單、門號0000000000號中華電信
    資料查詢各1份（附表九部分，見證人資料卷第312頁背面、
    313頁，本院卷第106頁）、門號0000000000、0000000000號
    行動電話基本資料查詢各1份及市內電話00-0000000號之中
    華電信資料查詢1份（如附表十所示，見本院卷第109至110
    頁）、門號0000000000號行動電話基本資料查詢1份、00000
    00000號臺灣大哥大資料查詢各1份（如附表十一部分，見本
    院卷第111至112頁）、門號0000000000號通聯調閱查詢單及
    證人柯正益之全戶戶籍資料查詢結果各1份（如附表十二部
    分，見彰化縣警察局和美分局99年6月29日和警分偵字第099
    0011911號卷第178頁背面、179頁）、門號0000000000號通
    聯調閱查詢單1份（如附表十三所示，見原審另案96年度訴
    字第856號卷(一)第233頁）在卷可稽，另有扣案之PANASONIC
    廠牌行動電話1具（內含門號0000000000號之SIM卡1張）、
    現金5000元可證，上揭證據經調查結果，互核相符，足認證
    人陳瑞隆、賴文民、林榮峰、黃清駿、林俊元、林姿均、李
    怡家、柯阿熙、許雅雯、陳錦成、黃清海、黃新凱、柯正益
    、林宦利就渠等分別於附表一至十三所載之時間、地點，與
    被告及其共犯柯昆程、呂政昇、林○瑋或李國智交易第一級
    毒品海洛因之數量、金額、次數等重要事項之證述，均非子
    虛，核與被告所為任意性自白相符，顯見被告如附表一至十
    三所示之時間、地點，確有分別與上開證人間以電話聯絡購
    買第一級毒品海洛因事宜後進行毒品買賣交易完畢之事實甚
    明。
  (二)至共犯呂政昇與林○瑋退出、李國智加入之日期，共犯李國
    智於警詢中雖稱在95年12月中旬等語，但未能確定日期，而
    共犯林○瑋於於96年7月17日偵查中以證人身分具結證稱：
    李國智是95年12月20日左右來接其位置等語（見96年度他字
    第1338號卷第109頁），爰從其有利而認定共犯李國智加入
    之日期為95年12月20日，併此敘明。
  (三)按販賣毒品之所謂販賣行為，須行為人主觀上有營利意圖，
    且客觀上有販入或賣出毒品行為，即足構成，至於實際上是
    否已經獲利，則非所問；必也始終無營利之意思，而以原價
    或低於原價有償讓與他人，方難謂為販賣行為，而僅得以轉
    讓罪論處（參照最高法院93年度臺上字第1651號判決要旨）
    。又販賣海洛因毒品本無一定價格，各次買賣之價格，當亦
    各有差異，隨供需雙方之資力、關係之深淺、需求之數量、
    貨源之充裕與否、販賣者對於資金之需求如何即殷切與否，
    以及政府查緝之態度，進而為各種不同之風險評估，而為機
    動性之調整，是其價格標準，自非一成不變，且販賣者從各
    種「價差」或「量差」或係「純度」謀取利潤方式，或有差
    異，然其所圖利益之非法販賣行為目的，則屬相同，並無二
    致。被告所為各次販賣毒品犯行，雖因並未當場查獲販毒事
    實，且時隔久遠，而無從察知其販賣毒品確實數量，惟毒品
    危害防制條例所處罰之「販賣」毒品罪，所著重者為在主觀
    上有藉以牟利之惡性，及對毒品之擴散具有較有償或無償轉
    讓行為更嚴重之危害性，被告「營利」之意圖係從客觀之社
    會環境、情況及證人、物證等資料，依據證據法則綜合研判
    認定；且毒品海洛因量微價高，依一般社會通念以觀，販賣
    行為在通常情形下均係以牟利為其主要誘因及目的。本案被
    告確有上開販賣海洛因之行為，已經調查屬實，考量社會大
    眾均知買賣海洛因係非法行為之客觀社會環境，依據上開積
    極證據及經驗法則綜合研判，足認被告確係意圖營利而販賣
    上開第一級毒品海洛因，要無疑義。
  (四)綜上，本案事證明確，被告如附表一至十三所示之共同販賣
    第一級毒品犯行，均洵堪認定。
三、新舊法比較：
  (一)被告行為後，毒品危害防制條例第4條第1、2項業已修正，
    並於98年5月20日公布，同年月22日施行（按法規之制定與
    法規之修正，如有特定生效日之必要者，依中央法規標準法
    第14條或第20條第2項準用第14條之規定，應分別特定其施
    行日期。法規制定或前次修正基於特殊因素所特定之施行日
    期，並不適用於日後修正或再次修正之條文。又法律之制定
    或修正，若未明定施行日期者，中央法規標準法雖未規定應
    自何時生效，然法律既經制定或修正並經總統公布，自應依
    一般原則，自公布日起算至第3日發生效力），是被告犯後
    法律已有變更，自應就修正前後之新舊法，由罪刑有關之加
    重、減輕及其他法定加減原因等一切情形，本於統一性及整
    體性原則，綜其全部罪刑之結果而為比較。
  (二)修正前毒品危害防制條例第4條第1項原規定：「製造、運輸
    、販賣第一級毒品者，處死刑或無期徒刑；處無期徒刑者，
    得併科新臺幣1千萬元以下罰金」，經修正為：「製造、運
    輸、販賣第一級毒品者，處死刑或無期徒刑；處無期徒刑者
    ，得併科新臺幣2千萬元以下罰金」；另同條例第2項原規定
    ：「製造、運輸、販賣第二級毒品者，處無期徒刑或7年以
    上有期徒刑，得併科新臺幣7百萬元以下罰金」，經修正為
    ：「製造、運輸、販賣第二級毒品者，處無期徒刑或7年以
    上有期徒刑，得併科新臺幣1千萬元以下罰金」，比較新舊
    法之結果，此部分以修正前之規定較有利於被告。
  (三)被告就如附表一至十三所示之犯罪事實，於偵查中及審判中
    均已自白。觀之毒品危害防制條例第17條原規定：「犯第4
    條第1項至第4項、第5條第1項至第4項前段、第6條第1項至
    第4項、第7條第1項至第4項、第8條第1項至第4項、第10條
    或第11條第1項、第2項之罪，供出毒品來源，因而破獲者，
    得減輕其刑。」，嗣經修正為：「（第1項）犯第4條至第8
    條、第10條或第11條之罪，供出毒品來源，因而查獲其他正
    犯或共犯者，減輕或免除其刑。（第2項）犯第4條至第8條
    之罪於偵查及審判中均自白者，減輕其刑。」，亦即該條例
    增列第2項關於於偵查及審判中均自白者減輕其刑之規定，
    此新修正之規定，顯已影響行為人刑罰之法律效果，自屬法
    律有變更，經比較新、舊法結果，以新法較有利於行為人，
    故依刑法第2條第1項但書規定，應適用裁判時之法律即修正
    後毒品危害防制條例第17條規定，較有利於被告。
  (四)綜合全部罪刑之結果為比較之結果，修正後之法律規定顯較
    修正前有利於被告，依刑法第2條第1項但書之規定，自應整
    體適用裁判時法即修正後之毒品危害防制條例之規定。
四、論罪科刑之理由：
    查海洛因係毒品危害防制條例第2條第2項第1款所定之第一
    級毒品，不得非法持有、販賣。是核被告就如附表一至十三
    所為，各係犯修正後毒品危害防制條例第4條第1項之販賣第
    一級毒品罪。且：
  (一)被告持有第一級毒品之低度行為，分別為嗣後販賣之高度行
    為所吸收，均不另論罪。
  (二)被告就如附表一編號1至5、如附表二編號1至4、如附表三編
    號1至4、如附表四編號1至5、如附表五編號1至4、如附表六
    、如附表七編號1至2、如附表八編號1至3、如附表九編號1
    至5、如附表十編號1至3、如附表十一編號1至5、如附表十
    三編號1至2所為，與共犯柯昆程、呂政昇、林○瑋間；及就
    如附表一編號6、如附表二編號5至6、如附表三編號5、如附
    表四編號6、如附表五編號5至7、如附表七編號3、如附表八
    編號4至5、如附表十編號4、如附表十二所為，與共犯柯昆
    程、李國智間，分別有犯意聯絡及行為分擔，各均為共同正
    犯。
  (三)按刑法於94年2月2日修正公布，刪除第56條連續犯之規定，
    自95年7月1日施行。而基於概括之犯意，連續數販賣毒品之
    行為，於刑法修正刪除連續犯規定之前，均依連續犯論以一
    罪。此次刑法第56條修正理由之說明，謂「對繼續犯同一罪
    名之罪者，均適用連續犯之規定論處，不無鼓勵犯罪之嫌，
    亦使國家刑罰權之行使發生不合理之現象」、「基於連續犯
    原為數罪之本質及刑罰公平原則之考量，爰刪除有關連續犯
    之規定」等語即係將本應各自獨立評價之數罪，回歸本來即
    應賦予複數法律效果之原貌。而所謂集合犯是指立法者所制
    定之犯罪構成要件中，本就預定有數個同種類之行為將反覆
    實行之犯罪而言，將各自實現犯罪構成要件之反覆多數行為
    ，解釋為集合犯，而論以一罪。是以對於集合犯，必須從嚴
    解釋，以符合立法本旨。觀諸毒品危害防制條例所定之販賣
    毒品罪之構成要件文義，實無從認定立法者本即預定該犯罪
    之本質，必有數個同種類行為而反覆實行之集合犯行，毒品
    販賣之行為，本質上亦非必然具有複次性，立法者亦無兼包
    含攝、聚多成一之擬制意思，社會通念尤難容忍一再違犯，
    司法實務採行數罪併罰，已成定論，故販賣毒品罪，難認係
    集合犯（最高法院98年度臺上字第3582、3391、2831、2520
    號判決意旨可資參照）。是被告就如附表一至十三所為先後
    56次販賣第一級毒品之行為，均犯意各別，應予分論併罰。
  (四)另按兒童及少年福利法第70條第1項規定：「成年人教唆、
    幫助或利用兒童及少年犯罪或與之共同實施犯罪或故意對其
    犯罪者，加重其刑至二分之一。但各該罪就被害人係兒童及
    少年已定有特別處罰規定者，不在此限。」。查被告為年滿
    20歲之成年人，而共犯林○瑋係77年12月5日生，有其等之
    年籍資料存卷足憑，共犯林○瑋於95年12月4日前係12歲以
    上18歲未滿之少年，故被告所犯如附表一編號1至2、如附表
    二編號1至2、如附表三編號1至2、如附表四編號1至3、如附
    表六、如附表八編號1、如附表九、如附表10編號1至2、如
    附表十一編號1至4、如附表13所示之販賣第一級毒品犯行，
    均係與未滿18歲之少年即共犯林○瑋共同實行犯罪，惟被告
    販賣第一級毒品罪之法定本刑為死刑或無期徒刑部分，依刑
    法第64條第1項、第65條第1項規定，不得再加重其刑，僅就
    其罰金刑部分，各依兒童及少年福利法第70條第1項規定，
    加重其刑。
  (五)被告所為如附表一至十三所示之販賣第一級毒品罪，於偵查
    及審判中均自白犯行，符合修正後毒品危害防制條例第17條
    第2項之規定，自應依該規定減輕其刑。
  (六)又按刑之量定，為求個案裁判之妥當性，法律固賦予法院裁
    量權，但此項裁量權之行使，除應依刑法第57條規定，審酌
    行為人及其行為等一切情狀，為整體之評價，並應顧及比例
    原則與平等原則，使罪刑均衡，輕重得宜，以契合社會之法
    律感情。又刑法第59條規定犯罪之情狀可憫恕者，得酌量減
    輕其刑，其所謂「犯罪之情狀」，與同法第57條規定科刑時
    應審酌之一切情狀，並非有截然不同之領域，於裁判上酌減
    其刑時，應就犯罪一切情狀（包括第57條所列舉之10款事項
    ），予以全盤考量，審酌其犯罪有無可憫恕之事由（即有無
    特殊之原因與環境，在客觀上足以引起一般同情，以及宣告
    法定低度刑，是否猶嫌過重等等），以為判斷。本院審酌被
    告販賣第一級毒品罪之法定刑為「死刑或無期徒刑；處無期
    徒刑者，得併科新臺幣2千萬元以下罰金」，然同為販賣第
    一級毒品之人，其原因動機不一，犯罪情節未必盡同，或有
    大盤毒梟者，亦有中、小盤之分，甚或僅止於吸毒者友儕間
    為求互通有無之有償轉讓者亦有之，其販賣行為所造成危害
    社會之程度自屬有異，法律科處此類犯罪，所設之法定最低
    本刑卻相同，不可謂不重。於此情形，倘依其情狀處以較輕
    之徒刑，即足以懲儆，並可達防衛社會之目的者，自非不可
    依客觀之犯行與主觀之惡性二者加以考量其情狀，是否有可
    憫恕之處，而適用刑法第59條之規定酌量減輕其刑，期使個
    案裁判之量刑，能斟酌至當，符合比例原則。本件被告無視
    國家對於杜絕毒品危害之禁令而販賣第一級毒品，行為固屬
    不當，應予非難，然被告僅因一時貪念，致罹重典，相對於
    長期大量販賣毒品之毒品販賣者而言，其對社會治安及國民
    健康之危害顯然較小，從被告犯案情節觀之，其僅屬中小盤
    之毒品販賣者，倘仍遽處以法定本刑之最低刑度，猶失之過
    苛，縱依毒品危害防制條例第17條第2項規定減輕其刑之結
    果，被告所犯之販賣第一級毒品罪名，仍應處以15年以上之
    有期徒刑或無期徒刑，以已在偵、審中自白之情節而論，仍
    屬過重，與販賣第一級毒品之中大盤並在偵、審中自白之案
    件，亦無法區別其情節輕重，顯有情輕法重之情形，且難謂
    符合罪刑相當性及比例原則，更無從與大量毒品販賣者之惡
    行有所區隔，是其等犯罪情狀相較於法定之重刑，在客觀上
    足以引起一般人之同情，情節尚堪憫恕，爰依刑法第59條之
    規定，對被告所犯56次販賣第一級毒品之犯行，均減輕其刑
    ，且被告此部分同時具有加重及減輕事由，就法定刑為罰金
    刑部分應依刑法第71條第1項規定先加後遞減，至法定本刑
    為死刑、無期徒刑部分，僅予遞減輕其刑。
  (七)原審法院因認被告就如附表一至十三所示部分之罪證明確，
    予以論罪科刑，固非無見。惟查：1.本案被告係分別與柯昆
    程、呂政昇、林○瑋或與柯昆程、李國智共犯，然原審於據
    上論斷欄漏載刑法第28條，容有未合。2.被告所犯如附表一
    編號1至2、如附表二編號1至2、如附表三編號1至2、如附表
    四編號1至3、如附表六、如附表八編號1、如附表九、如附
    表10編號1至2、如附表十一編號1至4、如附表13所示之販賣
    第一級毒品犯行，均係與未滿18歲之少年即共犯林○瑋共同
    實行犯罪，既均應依兒童及少年福利法第70條第1項之規定
    加重其刑，然原判決主文卻漏未記載加重之構成要件（即成
    年人與少年共同販賣第一級毒品），即有不當；3.另經警於
    96年1月19日上午9時15分許，持臺灣彰化地方法院核發之搜
    索票前往被告位於彰化縣伸港鄉○○村○○路105號住處搜
    索所扣得之海洛因1包，毛重為0.7公克，經送驗後驗餘淨重
    0.44公克，空包裝重0.20公克，該包扣得之第一級毒品海洛
    因，顯非係於同日上午7時45分許在彰化縣伸港鄉○○村○
    ○路旁，由共犯李國智販賣交付給證人許雅雯之第一級毒品
    海洛因1包等情，有彰化縣警察局搜索扣押筆錄1份、扣押筆
    錄1份、扣押物品目錄表2份、毒品照片2張、搜索所拍照片
    16張、法務部調查局96年3月2日濫用藥物實驗室鑑定書1份
    在卷足佐（見彰化縣警察局和美分局96年1月19日和警分偵
    字第0960001294號卷第40至56頁，本院卷第144頁）；況於
    證人許雅雯身上所扣得之第一級毒品海洛因1包（驗餘淨重
    0.76公克），業經臺灣彰化地方法院以97年度聲字第2537號
    刑事裁定宣告單獨沒收，有該刑事裁定1份存卷可參（見本
    院卷第142頁），益徵上開毛重為0.7公克之第一級毒品海洛
    因1包（驗餘淨重0.44公克，空包裝重0.20公克），並非販
    賣予證人許雅雯之物；又被告於本院審理時供承該包海洛因
    是供共犯李國智施用，並非供販賣所用等語（見本院卷第15
    5頁背面），此外，亦無其他證據證明該包海洛因係供販賣
    所用，自難於本案諭知沒收銷燬之；原審未查此點，竟於如
    附表十四編號39項下宣告沒收銷燬之，其法律適用顯有不當
    。4.本案扣案物品中，尚有在共犯李國智身上的後面口袋扣
    得之現金3200元，暨在被告上開住處扣得之NOKIA廠牌行動
    電話1具（內含門號0000000000號之SIM卡1張）、筆記本3本
    、分裝袋1包及現金2000元、91700元，然原審卻未交代不予
    沒收之理由，尚有未洽。被告上訴意旨認為原審量刑過重，
    非有理由（詳如後四、(八)所述），然原審判決既有上開可議
    之處，即屬無可維持，自應由本院予以撤銷改判。
  (八)被告上訴意旨認為其犯後坦承犯行，態度良好，深具悔意，
    其於99年6月10日係在大陸東莞購買澳門機場快線有限公司
    單程車票至澳門機場，填寫旅客離澳申報表後，自行在澳門
    投案，並非遭緝獲後引渡回臺，而共犯林○瑋僅判處有期徒
    刑15年2月，共犯李國智僅判處有期徒刑15年8月，共犯呂政
    昇係因否認犯罪而經判處有期徒刑25年6月，與被告偵、審
    均坦承犯行而得減輕其刑之情節有別，且原審檢察官亦僅具
    體求處有期徒刑16年，原審量刑過重，請求從輕量刑云云。
    然查：
  1.被告尚非主動在澳門投案，理由如下：
    (1)被告於99年6月10日依兩岸打擊犯罪協商引渡回臺，在99
      年6月12日偵訊時供述：其是要回國辦護照，不知道被通
      緝等語（見99年度偵緝字第16頁），則被告於本院方主張
      其係主動返國歸案云云，其真實性即容存疑。
    (2)按旅客離澳申請表是非澳門人民入境澳門時需填寫之落地
      簽證登記表，該表單一式二張（可自動複寫），第一聯於
      入境澳門時由其入境查驗人員留存，第二聯則係自澳門出
      境時尤其出境查驗人員留存，此有內政部警政署刑事警察
      局99年11月11日刑偵字第0990155147號函1份存卷足參。
      而被告於本院準備程序時自承：其於99年6月10日上午7時
      許，從大陸廣東東莞搭大巴士去澳門，在東莞並沒有被警
      察查獲，約1個小時左右抵達澳門拱北，在澳門拱北入關
      時也沒有被查獲，是直到前往澳門機場要出境時才被查獲
      等語（見本院卷第97頁），顯見被告自拱北入境澳門地區
      時，即需填寫旅客離澳申請表一式二張，並已於拱北入境
      澳門地區時交付第一聯存查而安然通關，足徵被告於初始
      自拱北入境澳門地區時，並無自行歸案之意甚明，是縱被
      告提出澳門機場快線有限公司單程車票、旅客離澳申報表
      各1份（見本院卷第12至13頁），亦無法資為被告有自行
      投案決心之有利證據。
    (3)至於內政部入出國及移民署雖函覆本院：據悉99年6月10
      日柯某入境澳門前，曾致電本署派駐澳門臺北經濟文化中
      心移民秘書表明返臺歸案意願，此有該署99年11月18日移
      署國服月字第0990169977號函1份在卷可查（見本院卷第
      129頁），然經本院於審理時詢問被告有無此事，被告答
      稱其並未於入境澳門前撥打此通電話，經本院再提示該署
      上開函文供被告閱覽，被告方稱應該是其配偶打的電話，
      因為其要去澳門機場前有打電話給其配偶說要回臺灣云云
      ，是被告是否有主動向該署派駐澳門臺北經濟文化中心移
      民秘書表明返臺歸案意願，即有可疑，亦難以此函文遽認
      被告係自行投案。
    (4)綜上，由上開說明，尚然認為被告於入境澳門前，有主動
      投案之決心甚明。
  2.由被告與共犯呂政昇、林○瑋、李國智之行為分擔觀之，被
    告顯係主謀，並掌有分配毒品、統合販賣所得之主導地位；
    而共犯呂政昇經本院96年度上重訴第67號刑事判決所認定之
    販賣第一級毒品海洛因行為次數，共為55次，尚少於本案被
    告被訴之56次，又共犯呂政昇經本院96年度上重訴第67號刑
    事判決時，因其於偵查中否認犯行，且斯時毒品危害防制條
    例第17條亦未修正，無從依修正後毒品危害防制條例第17條
    第1項之規定減輕其刑，故定執行刑方為有期徒刑25年6月，
    然被告於依修正後之毒品危害防制條例第17條第1項之寬典
    減輕其刑後，仍應考量其於本案既居於主導地位，及共犯呂
    政昇、林○瑋、李國智遭判刑確定之刑度，而為定其應執行
    刑之標準。
  3.原審已考量被告於犯後坦承犯行，已見悔意之情狀，並敘明
    公訴人具體求處有期徒刑16年尚屬過輕之理由，就此量刑部
    分並無過重之不當，是被告執此認為原審量刑過重，非有理
    由。
  (九)爰審酌海洛因為法律嚴格禁止持有或交易之毒品，被告竟仍
    意圖營利，分別販賣予證人陳瑞隆、賴文民、林榮峰、黃清
    駿、林俊元、林姿均、李怡家、柯阿熙、許雅雯、陳錦成、
    黃清海、黃新凱、柯正益、林宦利施用，致使施用毒品者，
    沈迷於毒癮而無法自拔，直接戕害國民身心健康，間接危害
    社會治安，敗壞社會善良風氣，並常使施用毒品之人經濟地
    位發生實質改變而處於劣勢，容易造成家庭破裂戕害國力，
    進而導致施用毒品之人為購買毒品施用而觸犯刑典之情事發
    生，仍不顧其販賣對象可能面臨之困境，加以販賣，且其販
    賣犯行居於主導地位、並高達56次，每次販賣所得非低，然
    衡酌其犯後坦承犯行，已見悔意，暨考量其犯罪目的、動機
    等一切情狀，認公訴人求處應執行有期徒刑16年，尚屬過輕
    ，爰分別量處如附表十四主文欄所示之刑，並定其應執行刑
    ，以示懲儆。
  (十)再按共同正犯因相互間利用他人之行為，以遂行其犯意之實
    現，本於責任共同之原則，有關沒收部分，對於共犯間供犯
    罪所用之物，自均應為沒收之諭知。又按毒品危害防制條例
    第19條第1項規定：犯第4條之罪者，其供犯罪所用或因犯罪
    所得之財物，均沒收之，如全部或一部不能沒收時，追徵其
    價額或以其財產抵償之，但該條項並無如同條例第18條第1
    項所定「不問屬於犯人與否，沒收之」之明文，自屬相對沒
    收主義之立法。是其應沒收之物，應以屬被告或共犯所有者
    為限。再該規定所稱「追徵其價額」者，係指所沒收之物為
    金錢以外之其他財物而無法沒收時，應追徵其價額，使其繳
    納與原物相當之價額。如所得財物為金錢而無法沒收時，始
    應「以其財產抵償之」，最高法院95年度臺上字第305號判
    決意旨可資參照。復按毒品危害防制條例第19條第1項規定
    ，犯販賣毒品罪者，其犯罪所得之財物均沒收之，係採義務
    沒收主義。故販賣毒品所得之對價，不問其中成本若干，利
    潤多少，均應全部諭知沒收，貫徹政府查禁煙毒之決心，以
    符立法本旨，最高法院亦著有91年度臺上字第2419號判決意
    旨可供參照。查：
  1.按行動電話之SIM卡，係電信公司交予客戶使用，該門號期
    滿或退租時，電信公司僅須將原卡片所設定之資料由該公司
    之行動電話系統中消除，卡片並非由客戶所借用，亦無約滿
    或儲值額度用罄後應予回收之機制，此為公眾週知之現今行
    動電話使用交易之常態，則依循現今交易型態，門號000000
    0000號之SIM卡1張，為以案外人甯慧珊名義申請後送給被告
    使用一節，業經被告自承在卷，並有該門號之臺灣大哥大資
    料查詢1份在卷可證（見本院卷第105、155頁背面），顯見
    被告就上開SIM卡1張，已取得所有權甚明；則被告以扣案之
    門號0000000000的SIM卡1張，裝在其所有扣案之PANASONIC
    廠牌行動電話1具內，作為供如附表一至四、如附表五編號2
    至7、如附表六至十三之共同販賣第一級毒品所用之物，自
    應依毒品危害防制條例第19條第1項規定，併於被告所犯各
    該罪項下諭知沒收。又門號0000000000號之SIM卡1張，係以
    共犯呂政昇名義申請，亦有該門號之中華電信資料查詢1份
    存卷可參（見本院卷第106頁），屬共犯呂政昇所有，則被
    告以共犯呂政昇所有而未扣案之門號0000000000號的SIM卡
    ，裝在其所有未扣案之不詳廠牌型號行動電話1具內，作為
    如附表五編號1之共同販賣第一級毒品所用之物，自應依毒
    品危害防制條例第19條第1項規定，併於被告所犯如附表五
    編號1之罪項下諭知沒收，如全部或一部不能沒收時，追徵
    其價額。
  2.另被告就如附表八編號5所示之販賣第一級毒品所得5000元
    ，應依毒品危害防制條例第19條第1項之規定，於該罪刑項
    下諭知沒收；又就如附表一至七、如附表八編號1至4、如附
    表九至十三之販賣第一級毒品海洛因所得（詳細金額如附表
    一至七、如附表八編號1至4、如附表九至十三），雖未扣案
    ，仍應依毒品危害防制條例第19條第1項之規定，於各罪刑
    項下分別諭知沒收，如全部或一部不能沒收時，以被告財產
    抵償之。
  3.另在被告住處扣得之NOKIA廠牌行動電話1具（內含門號0000
    000000號之SIM卡1張）、筆記本3本、分裝袋1包、海洛因1
    包（毛重0.7公克，驗餘淨重0.44公克，空包裝重0.20公克
    ）及現金2000元、91700元，暨在共犯李國智身上的後面口
    袋扣得之現金3200元，並無積極證據足資證明係供本案販賣
    毒品所用之物，且核與被告於本案之販賣毒品犯行無任何具
    體關連，與刑法沒收要件既有未合，自無從於本案併同為沒
    收之宣告，附此敘明。
據上論斷，應依刑事訴訟法第369條第1項前段、第364條、第368
條、第299條第1項前段，毒品危害防制條例（修正後）第4條第1
項、（修正後）第17條第2項、第19條第1項，兒童及少年福利法
第70條第1項前段，刑法第2條第1項但書、第11條、第28條、第
59條、第51條第5款，判決如主文。
本案經檢察官簡文鎮到庭執行職務。
中    華    民    國    99    年    12    月    9     日
            刑事第十庭  審判長法  官  江  錫  麟
                              法  官  紀  文  勝
                              法  官  周  瑞  芬
以上正本證明與原本無異。
如不服本判決應於收受送達後十日內向本院提出上訴書狀，其未
敘述上訴之理由者，並得於提起上訴後十日內向本院補提理由書
（均須按他造當事人之人數附繕本）「切勿逕送上級法院」。
                              書記官  廖  婉  菁
中    華    民    國    99    年    12    月    9     日
附錄本案論罪科刑法條：
修正後毒品危害防制條例第4條第1項：
  製造、運輸、販賣第一級毒品者，處死刑或無期徒刑；處無期
  徒刑者，得併科新臺幣2千萬元以下罰金。
附表：
附表一
┌─────────────────────────────────────┐
│交易對象：陳瑞隆（綽號「大胖」、「鬍鬚」）                                │
├──┬───────┬────┬─────┬───┬───────┬───┤
│編號│交易時間      │交易地點│販毒所得  │行為人│ 聯繫電話     │備註  │
│    │              │        │（新臺幣）│      │              │      │
├──┼───────┼────┼─────┼───┼───────┼───┤
│ 1  │95年10月25日晚│彰化縣伸│海洛因    │柯昆旗│陳瑞隆以04-798│監聽譯│
│    │間9時15分許   │港鄉蚵寮│2000元    │柯昆程│2628號電話撥打│文見警│
│    │              │村大排水│          │呂政昇│0000-000000號 │卷第7 │
│    │              │溝旁    │          │林○瑋│行動電話      │頁    │
├──┼───────┼────┼─────┼───┼───────┼───┤
│ 2  │95年11月20日下│彰化縣伸│海洛因    │柯昆旗│陳瑞隆以0986-0│監聽譯│
│    │午3時8分許    │港鄉蚵寮│2000元    │柯昆程│20586號行動電 │文見警│
│    │              │村大排水│          │呂政昇│話撥打0000-000│卷第8 │
│    │              │溝旁    │          │林○瑋│246號行動電話 │頁    │
├──┼───────┼────┼─────┼───┼───────┼───┤
│ 3  │95年12月17日下│彰化縣伸│海洛因    │柯昆旗│陳瑞隆以0986-0│監聽譯│
│    │午2時48分許   │港鄉蚵寮│2000元    │柯昆程│20586號行動電 │文見警│
│    │              │村大排水│          │呂政昇│話撥打0000-000│卷第9 │
│    │              │溝旁    │          │林○瑋│246號行動電話 │頁    │
├──┼───────┼────┼─────┼───┼───────┼───┤
│ 4  │95年12月18日上│彰化縣伸│海洛因    │柯昆旗│陳瑞隆以0986-0│監聽譯│
│    │午8時36分許   │港鄉蚵寮│2000元    │柯昆程│20586號行動電 │文見警│
│    │              │村大排水│          │呂政昇│話撥打0000-000│卷第10│
│    │              │溝旁    │          │林○瑋│246號行動電話 │頁    │
├──┼───────┼────┼─────┼───┼───────┼───┤
│ 5  │95年12月19日上│彰化縣伸│海洛因    │柯昆旗│陳瑞隆以0986-0│監聽譯│
│    │午6時33分許   │港鄉蚵寮│2000元    │柯昆程│20586號行動電 │文見警│
│    │              │村大排水│          │呂政昇│話撥打0000-000│卷第11│
│    │              │溝旁    │          │林○瑋│246號行動電話 │頁    │
├──┼───────┼────┼─────┼───┼───────┼───┤
│ 6  │96年1月15日上 │彰化縣伸│海洛因    │柯昆旗│陳瑞隆以0986-0│監聽譯│
│    │午7時35分許   │港鄉蚵寮│3000元    │柯昆程│20586號行動電 │文見警│
│    │              │村大排水│          │李國智│話撥打0000-000│卷第12│
│    │              │溝旁    │          │      │246號行動電話 │頁    │
└──┴───────┴────┴─────┴───┴───────┴───┘
附表二
┌─────────────────────────────────────┐
│交易對象：賴文民（綽號「白的」）                                          │
├──┬───────┬────┬─────┬───┬───────┬───┤
│編號│交易時間      │交易地點│販毒所得  │行為人│ 聯繫電話     │備註  │
│    │              │        │（新臺幣）│      │              │      │
├──┼───────┼────┼─────┼───┼───────┼───┤
│ 1  │95年11月14日晚│彰化縣伸│海洛因    │柯昆旗│賴文民以0986-3│監聽譯│
│    │間7時40分許   │港鄉蚵寮│1900元    │柯昆程│99775行動號電 │文見警│
│    │              │村大排水│          │呂政昇│話撥打0000-000│卷第10│
│    │              │溝旁    │          │林○瑋│246號行動電話 │0頁   │
├──┼───────┼────┼─────┼───┼───────┼───┤
│ 2  │95年11月26日晚│彰化縣伸│海洛因    │柯昆旗│賴文民以0986-3│監聽譯│
│    │間8時6分許    │港鄉蚵寮│2000元    │柯昆程│99775行動號電 │文見警│
│    │              │村大排水│          │呂政昇│話撥打0000-000│卷第10│
│    │              │溝旁    │          │林○瑋│246號行動電話 │0頁背 │
│    │              │        │          │      │              │面    │
├──┼───────┼────┼─────┼───┼───────┼───┤
│ 3  │95年12月6日上 │彰化縣伸│海洛因    │柯昆旗│賴文民以0986-3│監聽譯│
│    │午7時7分許    │港鄉蚵寮│2000元    │柯昆程│99775行動號電 │文見警│
│    │              │村大排水│          │呂政昇│話撥打0000-000│卷第10│
│    │              │溝旁    │          │林○瑋│246號行動電話 │1頁背 │
│    │              │        │          │      │              │面    │
├──┼───────┼────┼─────┼───┼───────┼───┤
│ 4  │95年12月16日下│彰化縣伸│海洛因    │柯昆旗│賴文民以0986-3│監聽譯│
│    │午4時9分許    │港鄉蚵寮│2000元    │柯昆程│99775行動號電 │文見警│
│    │              │村大排水│          │呂政昇│話撥打0000-000│卷第10│
│    │              │溝旁    │          │林○瑋│246號行動電話 │2頁   │
├──┼───────┼────┼─────┼───┼───────┼───┤
│ 5  │95年12月27日晚│彰化縣伸│海洛因    │柯昆旗│賴文民以04-757│監聽譯│
│    │間7時40分許   │港鄉蚵寮│2000元    │柯昆程│3804號電話撥打│文見警│
│    │              │村大排水│          │李國智│0000-000000號 │卷第10│
│    │              │溝旁    │          │      │行動電話      │2頁背 │
│    │              │        │          │      │              │面    │
├──┼───────┼────┼─────┼───┼───────┼───┤
│ 6  │96年1月3日晚間│彰化縣伸│海洛因    │柯昆旗│賴文民以04-758│監聽譯│
│    │12時11分許    │港鄉蚵寮│3000元    │柯昆程│0104號（起訴書│文見警│
│    │              │村大排水│          │李國智│誤載為00-00000│卷第10│
│    │              │溝旁    │          │      │04號）電話撥打│3頁   │
│    │              │        │          │      │0000-000000號 │      │
│    │              │        │          │      │行動電話      │      │
└──┴───────┴────┴─────┴───┴───────┴───┘
 附表三
┌─────────────────────────────────────┐
│交易對象：林榮峰（綽號「大冠」）                                          │
├──┬───────┬────┬─────┬───┬───────┬───┤
│編號│交易時間      │交易地點│販毒所得  │行為人│ 聯繫電話     │備註  │
│    │              │        │（新臺幣）│      │              │      │
├──┼───────┼────┼─────┼───┼───────┼───┤
│ 1  │95年11月23日中│彰化縣伸│海洛因    │柯昆旗│林榮峰以0989-4│監聽譯│
│    │午12時15分許  │港鄉蚵寮│4000元    │柯昆程│61448行動號電 │文見警│
│    │              │村大排水│          │呂政昇│話撥打0000-000│卷第13│
│    │              │溝旁    │          │林○瑋│246號行動電話 │4頁   │
├──┼───────┼────┼─────┼───┼───────┼───┤
│ 2  │95年11月28日上│彰化縣伸│海洛因    │柯昆旗│林榮峰以0989-4│監聽譯│
│    │午9時50分許   │港鄉蚵寮│4000元    │柯昆程│61448行動號電 │文見警│
│    │              │村大排水│          │呂政昇│話撥打0000-000│卷第13│
│    │              │溝旁    │          │林○瑋│246號行動電話 │4頁背 │
│    │              │        │          │      │              │面    │
├──┼───────┼────┼─────┼───┼───────┼───┤
│ 3  │95年12月11日下│彰化縣伸│海洛因    │柯昆旗│林榮峰以0989-4│監聽譯│
│    │午1時36分許   │港鄉蚵寮│2000元    │柯昆程│61448行動號電 │文見警│
│    │              │村大排水│          │呂政昇│話撥打0000-000│卷第13│
│    │              │溝旁    │          │林○瑋│246號行動電話 │5頁   │
├──┼───────┼────┼─────┼───┼───────┼───┤
│ 4  │95年12月15日下│彰化縣伸│海洛因    │柯昆旗│林榮峰以0989-4│監聽譯│
│    │午1時13分許   │港鄉蚵寮│2000元    │柯昆程│61448行動號電 │文見警│
│    │              │村大排水│          │呂政昇│話撥打0000-000│卷第13│
│    │              │溝旁    │          │林○瑋│246號行動電話 │5頁背 │
│    │              │        │          │      │              │面    │
├──┼───────┼────┼─────┼───┼───────┼───┤
│ 5  │96年1月3日晚間│彰化縣伸│海洛因    │柯昆旗│林榮峰以0989-4│監聽譯│
│    │6時39分許     │港鄉蚵寮│2000元    │柯昆程│61448行動號電 │文見警│
│    │              │村大排水│          │李國智│話撥打0000-000│卷第13│
│    │              │溝旁    │          │      │246號行動電話 │6頁背 │
│    │              │        │          │      │              │面    │
└──┴───────┴────┴─────┴───┼───────┴───┘
 附表四
┌─────────────────────────────────────┐
│交易對象：黃清駿（綽號「高腳」）                                          │
├──┬───────┬────┬─────┬───┬───────┬───┤
│編號│交易時間      │交易地點│販毒所得  │行為人│ 聯繫電話     │備註  │
│    │              │        │（新臺幣）│      │              │      │
├──┼───────┼────┼─────┼───┼───────┼───┤
│ 1  │95年11月8日中 │彰化縣伸│海洛因    │柯昆旗│黃清駿以0989-1│監聽譯│
│    │午11時28分許  │港鄉蚵寮│2000元    │柯昆程│18375行動號電 │文見警│
│    │              │村大排水│          │呂政昇│話撥打0000-000│卷第17│
│    │              │溝旁    │          │林○瑋│246號行動電話 │3頁   │
├──┼───────┼────┼─────┼───┼───────┼───┤
│ 2  │95年11月23日下│彰化縣伸│海洛因    │柯昆旗│黃清駿以0989-1│監聽譯│
│    │午3時35分許   │港鄉蚵寮│2000元    │柯昆程│18375行動號電 │文見警│
│    │              │村大排水│          │呂政昇│話撥打0000-000│卷第17│
│    │              │溝旁    │          │林○瑋│246號行動電話 │3頁背 │
│    │              │        │          │      │              │面    │
├──┼───────┼────┼─────┼───┼───────┼───┤
│ 3  │95年11月30日晚│彰化縣伸│海洛因    │柯昆旗│黃清駿以0989-1│監聽譯│
│    │間8時16分許   │港鄉蚵寮│2000元    │柯昆程│18375行動號電 │文見警│
│    │              │村大排水│          │呂政昇│話撥打0000-000│卷第17│
│    │              │溝旁    │          │林○瑋│246號行動電話 │4頁   │
├──┼───────┼────┼─────┼───┼───────┼───┤
│ 4  │95年12月8日晚 │彰化縣伸│海洛因    │柯昆旗│黃清駿以0989-1│監聽譯│
│    │間8時46分許   │港鄉蚵寮│2000元    │柯昆程│18375行動號電 │文見警│
│    │              │村大排水│          │呂政昇│話撥打0000-000│卷第17│
│    │              │溝旁    │          │林○瑋│246號行動電話 │4頁背 │
│    │              │        │          │      │              │面    │
├──┼───────┼────┼─────┼───┼───────┼───┤
│ 5  │95年12月16日晚│彰化縣伸│海洛因    │柯昆旗│黃清駿以0989-1│監聽譯│
│    │間6時57分許   │港鄉蚵寮│2000元    │柯昆程│18375行動號電 │文見警│
│    │              │村大排水│          │呂政昇│話撥打0000-000│卷第17│
│    │              │溝旁    │          │林○瑋│246號行動電話 │5頁   │
├──┼───────┼────┼─────┼───┼───────┼───┤
│ 6  │96年1月2日下午│彰化縣伸│海洛因    │柯昆旗│黃清駿以0989-1│監聽譯│
│    │5時28分許     │港鄉蚵寮│2000元    │柯昆程│18375行動號電 │文見警│
│    │              │村大排水│          │李國智│話撥打0000-000│卷第17│
│    │              │溝旁    │          │      │246號行動電話 │5頁背 │
│    │              │        │          │      │              │面    │
└──┴───────┴────┴─────┴───┴───────┴───┘
 附表五
┌─────────────────────────────────────┐
│交易對象：林俊元（綽號「老鼻阿」）                                        │
├──┬───────┬────┬─────┬───┬───────┬───┤
│編號│交易時間      │交易地點│販毒所得  │行為人│ 聯繫電話     │備註  │
│    │              │        │（新臺幣）│      │              │      │
├──┼───────┼────┼─────┼───┼───────┼───┤
│ 1  │95年12月12日中│彰化縣伸│海洛因    │柯昆旗│林俊元以04-798│監聽譯│
│    │午12時59分許  │港鄉蚵寮│2000元    │柯昆程│6154號電話撥打│文見警│
│    │              │村大排水│          │呂政昇│0000-000000號 │卷第20│
│    │              │溝旁    │          │林○瑋│（起訴書誤載為│3頁   │
│    │              │        │          │      │0000-000000） │      │
│    │              │        │          │      │行動電話      │      │
├──┼───────┼────┼─────┼───┼───────┼───┤
│ 2  │95年12月15日下│彰化縣伸│海洛因    │柯昆旗│林俊元以04-798│監聽譯│
│    │午3時34分許   │港鄉蚵寮│2000元    │柯昆程│0854號電話撥打│文見警│
│    │              │村大排水│          │呂政昇│0000-000000號 │卷第20│
│    │              │溝旁    │          │林○瑋│行動電話      │      │
│    │              │        │          │      │              │      │
├──┼───────┼────┼─────┼───┼───────┼───┤
│ 3  │95年12月15日晚│彰化縣伸│海洛因    │柯昆旗│林俊元以04-798│監聽譯│
│    │間9時17分許   │港鄉蚵寮│2000元    │柯昆程│6394號電話撥打│文見警│
│    │              │村大排水│          │呂政昇│0000-000000號 │卷第20│
│    │              │溝旁    │          │林○瑋│行動電話      │3頁背 │
│    │              │        │          │      │              │面    │
├──┼───────┼────┼─────┼───┼───────┼───┤
│ 4  │95年12月19日上│彰化縣伸│海洛因    │柯昆旗│林俊元以04-798│監聽譯│
│    │午10時6分許   │港鄉蚵寮│2000元    │柯昆程│0294號電話撥打│文見警│
│    │              │村大排水│          │呂政昇│0000-000000號 │卷第20│
│    │              │溝旁    │          │林○瑋│行動電話      │4頁背 │
│    │              │        │          │      │              │面    │
├──┼───────┼────┼─────┼───┼───────┼───┤
│ 5  │95年12月26日上│彰化縣伸│海洛因    │柯昆旗│林俊元以04-799│監聽譯│
│    │午10時17分許  │港鄉蚵寮│5500元    │柯昆程│1854號電話撥打│文見警│
│    │              │村大排水│          │李國智│0000-000000好 │卷第20│
│    │              │溝旁    │          │      │行動電話      │      │
├──┼───────┼────┼─────┼───┼───────┼───┤
│ 6  │96年1月3日上午│彰化縣伸│海洛因    │柯昆旗│林俊元以04-798│監聽譯│
│    │10時47分許    │港鄉蚵寮│2000元    │柯昆程│0294號電話撥打│文見警│
│    │              │村大排水│          │李國智│0000-000000號 │卷第20│
│    │              │溝旁    │          │      │行動電話      │5頁背 │
│    │              │        │          │      │              │面    │
├──┼───────┼────┼─────┼───┼───────┼───┤
│ 7  │96年1月12日下 │彰化縣伸│海洛因    │柯昆旗│林俊元以04-758│監聽譯│
│    │午3時22分許   │港鄉蚵寮│2000元    │柯昆程│0104號電話撥打│文見警│
│    │              │村大排水│          │李國智│0000-000000號 │卷第20│
│    │              │溝旁    │          │      │行動電話      │      │
└──┴───────┴────┴─────┴───┴───────┴───┘
 附表六
┌─────────────────────────────────────┐
│交易對象：林姿均、李怡家（綽號「眼鏡」）（林姿均與李怡家係男女朋友關係）  │
├──┬───────┬────┬─────┬───┬───────┬───┤
│編號│交易時間      │交易地點│販毒所得  │行為人│ 聯繫電話     │備註  │
│    │              │        │（新臺幣）│      │              │      │
├──┼───────┼────┼─────┼───┼───────┼───┤
│ 1  │95年11月21日上│彰化縣伸│海洛因    │柯昆旗│林姿均以0917-0│監聽譯│
│    │午9時6分許    │港鄉蚵寮│2000元    │柯昆程│31231號行動電 │文見警│
│    │              │村大排水│          │呂政昇│話撥打0000-000│卷第21│
│    │              │溝旁    │          │林○瑋│246號行動電話 │8頁背 │
│    │              │        │          │      │              │面    │
└──┴───────┴────┴─────┴───┴───────┴───┘
 附表七
┌─────────────────────────────────────┐
│交易對象：柯阿熙（綽號「嬸仔」）                                          │
├──┬───────┬────┬─────┬───┬───────┬───┤
│編號│交易時間      │交易地點│販毒所得  │行為人│ 聯繫電話     │備註  │
│    │              │        │（新臺幣）│      │              │      │
├──┼───────┼────┼─────┼───┼───────┼───┤
│ 1  │95年12月10日上│彰化縣伸│海洛因    │柯昆旗│柯阿熙以0963-2│監聽譯│
│    │午11時21分許  │港鄉埤墘│15000元   │柯昆程│ 17090號行動電│文見警│
│    │              │村埤墘路│          │呂政昇│話撥打0000-000│卷第22│
│    │              │39之1號 │          │林○瑋│246號行動電話 │9頁背 │
│    │              │（柯阿熙│          │      │              │面    │
│    │              │住所）  │          │      │              │      │
├──┼───────┼────┼─────┼───┼───────┼───┤
│ 2  │95年12月15日晚│彰化縣伸│海洛因    │柯昆旗│柯阿熙以0963-2│監聽譯│
│    │間8時2分許    │港鄉埤墘│15000元   │柯昆程│17090號行動電 │文見警│
│    │              │村埤墘路│          │呂政昇│話撥打0000-000│卷第22│
│    │              │39之1號 │          │林○瑋│246號行動電話 │8頁背 │
│    │              │（柯阿熙│          │      │              │面    │
│    │              │住所）  │          │      │              │      │
├──┼───────┼────┼─────┼───┼───────┼───┤
│ 3  │96年1月2日晚間│彰化縣伸│海洛因    │柯昆旗│柯阿熙以0963-2│監聽譯│
│    │6時16分許     │港鄉埤墘│15000元   │柯昆程│17090號行動電 │文見警│
│    │              │村埤墘路│          │李國智│話撥打0000-000│卷第22│
│    │              │39之1號 │          │      │246號行動電話 │8頁   │
│    │              │（柯阿熙│          │      │              │      │
│    │              │住所）  │          │      │              │      │
└──┴───────┴────┴─────┴───┴───────┴───┘
 附表八
┌─────────────────────────────────────┐
│交易對象：許雅雯                                                          │
├──┬───────┬────┬─────┬───┬───────┬───┤
│編號│交易時間      │交易地點│販毒所得  │行為人│ 聯繫電話     │備註  │
│    │              │        │（新臺幣）│      │              │      │
├──┼───────┼────┼─────┼───┼───────┼───┤
│ 1  │95年11月28日晚│彰化縣伸│海洛因    │柯昆旗│許雅雯以04-799│監聽譯│
│    │間10時39分許  │港鄉什股│3000元    │柯昆程│7410號電話撥打│文見警│
│    │              │村什股路│          │呂政昇│0000-000000號 │卷第28│
│    │              │與台17線│          │林○瑋│行動電話      │5頁   │
│    │              │路口    │          │      │              │      │
├──┼───────┼────┼─────┼───┼───────┼───┤
│ 2  │95年12月5日上 │彰化縣伸│海洛因    │柯昆旗│許雅雯以0911-6│監聽譯│
│    │午10時49分許  │港鄉什股│5000元    │柯昆程│13043號行動電 │文見警│
│    │              │村什股路│          │呂政昇│話撥打0000-000│卷第29│
│    │              │與台17線│          │林○瑋│246號行動電話 │7頁   │
│    │              │路口    │          │      │              │      │
├──┼───────┼────┼─────┼───┼───────┼───┤
│ 3  │95年12月16日中│彰化縣伸│海洛因    │柯昆旗│許雅雯以0911-6│監聽譯│
│    │午12時53分許  │港鄉什股│5000元    │柯昆程│13043號行動電 │文見警│
│    │              │村什股路│          │呂政昇│話撥打0000-000│卷第29│
│    │              │與台17線│          │林○瑋│246號行動電話 │0頁背 │
│    │              │路口    │          │      │              │面    │
├──┼───────┼────┼─────┼───┼───────┼───┤
│ 4  │95年12月20日晚│彰化縣伸│海洛因    │柯昆旗│許雅雯以0911-6│監聽譯│
│    │間8時59分許   │港鄉什股│2000元    │柯昆程│13043號行動電 │文見警│
│    │              │村什股路│          │李國智│話撥打0000-000│卷第29│
│    │              │與台17線│          │      │246號行動電話 │9頁背 │
│    │              │路口    │          │      │              │面    │
├──┼───────┼────┼─────┼───┼───────┼───┤
│ 5  │96年1月19日上 │彰化縣伸│海洛因    │柯昆旗│許雅雯以0911-6│現行犯│
│    │午7時45分許   │港鄉什股│5000元    │柯昆程│13043號行動電 │當場逮│
│    │              │村什股路│          │李國智│話撥打0000-000│捕    │
│    │              │與台17線│          │      │246號行動電話 │      │
│    │              │路口    │          │      │              │      │
└──┴───────┴────┴─────┴───┴───────┴───┘
 附表九
┌─────────────────────────────────────┐
│交易對象：陳錦成（綽號「貓阿江」）                                        │
├──┬───────┬────┬─────┬───┬───────┬───┤
│編號│交易時間      │交易地點│販毒所得  │行為人│ 聯繫電話     │備註  │
│    │              │        │（新臺幣）│      │              │      │
├──┼───────┼────┼─────┼───┼───────┼───┤
│ 1  │95年10月4日上 │彰化縣伸│海洛因    │柯昆旗│陳錦成以04-798│監聽譯│
│    │午8時24分許   │港鄉西濱│2000元    │柯昆程│2516號電話撥打│文見警│
│    │              │快速道路│          │呂政昇│0000-000000號 │卷第30│
│    │              │附近漁塭│          │林○瑋│行動電話      │8頁   │
├──┼───────┼────┼─────┼───┼───────┼───┤
│ 2  │95年10月7日下 │彰化縣伸│海洛因    │柯昆旗│陳錦成以04-798│監聽譯│
│    │午2時33分許   │港鄉西濱│2000元    │柯昆程│2516號電話撥打│文見警│
│    │              │快速道路│          │呂政昇│0000-000000號 │卷第30│
│    │              │附近漁塭│          │林○瑋│行動電話      │8頁背 │
│    │              │        │          │      │              │面    │
├──┼───────┼────┼─────┼───┼───────┼───┤
│ 3  │95年10月21日下│彰化縣伸│海洛因    │柯昆旗│陳錦成以04-799│監聽譯│
│    │午1時58分許   │港鄉西濱│3000元    │柯昆程│3395（起訴書誤│文見警│
│    │              │快速道路│          │呂政昇│載為00-0000000│卷第30│
│    │              │附近漁塭│          │林○瑋│）號電話撥打  │9頁   │
│    │              │        │          │      │0000-000000號 │      │
│    │              │        │          │      │行動電話      │      │
├──┼───────┼────┼─────┼───┼───────┼───┤
│ 4  │95年10月26日下│彰化縣伸│海洛因    │柯昆旗│陳錦成以04-798│監聽譯│
│    │午5時16分許   │港鄉西濱│3000元    │柯昆程│2516號電話撥打│文見警│
│    │              │快速道路│          │呂政昇│0000-000000號 │卷第30│
│    │              │附近漁塭│          │林○瑋│行動電話      │9頁背 │
│    │              │        │          │      │              │面    │
├──┼───────┼────┼─────┼───┼───────┼───┤
│ 5  │95年10月27日晚│彰化縣伸│海洛因    │柯昆旗│陳錦成以0928-0│監聽譯│
│    │間11時39分許  │港鄉西濱│2000元    │柯昆程│55162號電話撥 │文見警│
│    │              │快速道路│          │呂政昇│打0000-000000 │卷第31│
│    │              │附近漁塭│          │林○瑋│號行動電話    │0頁   │
└──┴───────┴────┴─────┴───┴───────┴───┘
 附表十
┌─────────────────────────────────────┐
│交易對象：黃清海（綽號「海鳥」；已歿）                                    │
├──┬───────┬────┬─────┬───┬───────┬───┤
│編號│交易時間      │交易地點│販毒所得  │行無人│ 聯繫電話     │備註  │
│    │              │        │（新臺幣）│      │              │      │
│    │              │        │          │      │              │      │
├──┼───────┼────┼─────┼───┼───────┼───┤
│ 1  │95年10月22日下│彰化縣伸│海洛因    │柯昆旗│黃清海以0915-0│監聽譯│
│    │午1時10分許   │港鄉台17│3000元    │柯昆程│57600號行動電 │文見警│
│    │              │線快速道│          │呂政昇│話撥打0000-000│卷第32│
│    │              │路靠近線│          │林○瑋│246號行動電話 │3頁   │
│    │              │西鄉某處│          │      │              │      │
│    │              │路旁    │          │      │              │      │
├──┼───────┼────┼─────┼───┼───────┼───┤
│ 2  │95年11月28日晚│彰化縣伸│海洛因    │柯昆旗│黃清海以0989-4│監聽譯│
│    │間6時44分許   │港鄉台17│6000元    │柯昆程│42089號行動電 │文見警│
│    │              │線快速道│          │呂政昇│話撥打0000-000│卷第32│
│    │              │路靠近線│          │林○瑋│246號行動電話 │3頁背 │
│    │              │西鄉某處│          │      │              │面    │
│    │              │路旁    │          │      │              │      │
├──┼───────┼────┼─────┼───┼───────┼───┤
│ 3  │95年12月17日晚│彰化縣伸│海洛因    │柯昆旗│黃清海以04-799│監聽譯│
│    │間11時7分許   │港鄉台17│6000元    │柯昆程│4226號電話撥打│文見警│
│    │              │線快速道│          │呂政昇│0000-000000號 │卷第32│
│    │              │路靠近線│          │林○瑋│行動電話      │4頁背 │
│    │              │西鄉某處│          │      │              │面    │
│    │              │路旁    │          │      │              │      │
├──┼───────┼────┼─────┼───┼───────┼───┤
│ 4  │95年12月27日下│彰化縣伸│海洛因    │柯昆旗│黃清海以0915-0│監聽譯│
│    │午2時3分許    │港鄉台17│3000元    │柯昆程│57600號行動電 │文見警│
│    │              │線快速道│          │李國智│話撥打0000-000│卷第32│
│    │              │路靠近線│          │      │246號行動電話 │4頁   │
│    │              │西鄉某處│          │      │              │      │
│    │              │路旁    │          │      │              │      │
└──┴───────┴────┴─────┴───┴───────┴───┘
 附表十一
┌─────────────────────────────────────┐
│交易對象：黃新凱（綽號「阿凱」，與黃清海係叔姪關係，代替黃清海購買）      │
├──┬───────┬────┬─────┬───┬───────┬───┤
│編號│交易時間      │交易地點│販毒所得  │行為人│ 聯繫電話     │備註  │
│    │              │        │（新臺幣）│      │              │      │
├──┼───────┼────┼─────┼───┼───────┼───┤
│ 1  │95年10月19日上│彰化縣伸│海洛因    │柯昆旗│黃新凱以0930-0│監聽譯│
│    │午7時18分許   │港鄉蚵寮│6000元    │柯昆程│31794號行動電 │文見警│
│    │              │村大排水│          │呂政昇│話撥打0000-000│卷第35│
│    │              │溝旁    │          │林○瑋│246號行動電話 │2頁   │
├──┼───────┼────┼─────┼───┼───────┼───┤
│ 2  │95年10月21日上│彰化縣伸│海洛因    │柯昆旗│黃新凱以0930-0│監聽譯│
│    │午7時13分許   │港鄉蚵寮│3000元    │柯昆程│31794號行動電 │文見警│
│    │              │村大排水│          │呂政昇│話撥打0000-000│卷第35│
│    │              │溝旁    │          │林○瑋│246號行動電話 │2頁背 │
│    │              │        │          │      │              │面    │
├──┼───────┼────┼─────┼───┼───────┼───┤
│ 3  │95年10月30日上│彰化縣伸│海洛因    │柯昆旗│黃新凱以0987-4│監聽譯│
│    │午7時24分許   │港鄉蚵寮│3000元    │柯昆程│28396號行動電 │文見警│
│    │              │村大排水│          │呂政昇│話撥打0000-000│卷第35│
│    │              │溝旁    │          │林○瑋│246號行動電話 │3頁   │
├──┼───────┼────┼─────┼───┼───────┼───┤
│ 4  │95年11月7日上 │彰化縣伸│海洛因    │柯昆旗│黃新凱以0987-4│監聽譯│
│    │午8時22分許   │港鄉蚵寮│17000元   │柯昆程│28396號行動電 │文見警│
│    │              │村大排水│          │呂政昇│話撥打0000-000│卷第35│
│    │              │溝旁    │          │林○瑋│246號行動電話 │3頁背 │
│    │              │        │          │      │              │面    │
├──┼───────┼────┼─────┼───┼───────┼───┤
│ 5  │95年12月18日晚│彰化縣伸│海洛因    │柯昆旗│黃新凱以0987-4│監聽譯│
│    │間8時22分許   │港鄉蚵寮│6000元    │柯昆程│28396號行動電 │文見警│
│    │              │村大排水│          │呂政昇│話撥打0000-000│卷第35│
│    │              │溝旁    │          │林○瑋│246號行動電話 │4頁   │
└──┴───────┴────┴─────┴───┴───────┴───┘
 附表十二
┌─────────────────────────────────────┐
│交易對象：柯正益（綽號「大頭」）                                          │
├──┬───────┬────┬─────┬───┬───────┬───┤
│編號│交易時間      │交易地點│販毒所得  │行為人│ 聯繫電話     │備註  │
│    │              │        │（新臺幣）│      │              │      │
├──┼───────┼────┼─────┼───┼───────┼───┤
│ 1  │96年1月7日下午│彰化縣伸│海洛因    │柯昆旗│柯正益以0911-6│監聽譯│
│    │1時7分許      │港鄉蚵寮│2000元    │柯昆程│13214號行動電 │文見偵│
│    │              │村大排水│          │李國智│話撥打0000-000│字第73│
│    │              │溝旁    │          │      │246號行動電話 │84號卷│
│    │              │        │          │      │              │第65、│
│    │              │        │          │      │              │66頁  │
└──┴───────┴────┴─────┴───┴───────┴───┘
 附表十三
┌─────────────────────────────────────┐
│交易對象：林宦利（綽號「阿利」）                                          │
├──┬───────┬────┬─────┬───┬───────┬───┤
│編號│交易時間      │交易地點│販毒所得  │行為人│ 聯繫電話     │備註  │
│    │              │        │（新臺幣）│      │              │      │
├──┼───────┼────┼─────┼───┼───────┼───┤
│ 1  │95年10月18日晚│彰化縣伸│海洛因    │柯昆旗│林宦利以0910-8│監聽譯│
│    │間6時39分許   │港鄉西濱│5000元    │柯昆程│88978號行動電 │文見他│
│    │              │快速道路│          │呂政昇│話撥打0000-000│字第13│
│    │              │某處    │          │林○瑋│246號行動電話 │38號卷│
│    │              │        │          │      │              │第56頁│
├──┼───────┼────┼─────┼───┼───────┼───┤
│ 2  │95年11月28日晚│彰化縣伸│海洛因    │柯昆旗│林宦利以0910-8│監聽譯│
│    │間8時40分許   │港鄉全興│8000元    │柯昆程│88978號行動電 │文見他│
│    │              │工業區機│          │呂政昇│話撥打0000-000│字第13│
│    │              │車道某處│          │林○瑋│246號行動電話 │38號卷│
│    │              │        │          │      │              │第56頁│
└──┴───────┴────┴─────┴───┴───────┴───┘
附表十四：
┌──┬──────────┬────┬──────────────┐
│編號│犯罪事實            │所犯罪名│    主  文                  │
├──┼──────────┼────┼──────────────┤
│1   │附表一之1所示之犯罪 │修正後毒│柯昆旗成年人與少年共同販賣第│
│    │事實。              │品危害防│一級毒品，處有期徒刑拾年。未│
│    │                    │制條例第│扣案之販賣第一級毒品所得新臺│
│    │                    │4條第1項│幣貳仟元沒收，如全部或一部不│
│    │                    │販賣第1 │能沒收時，以其與柯昆程、呂政│
│    │                    │級毒品罪│昇、林○瑋之財產連帶抵償之；│
│    │                    │        │扣案之PANASONIC廠牌行動電話 │
│    │                    │        │壹具（內含門號0000000000號之│
│    │                    │        │SIM卡壹張）沒收。           │
├──┼──────────┼────┼──────────────┤
│2   │附表一之2所示之犯罪 │修正後毒│柯昆旗成年人與少年共同販賣第│
│    │事實。              │品危害防│一級毒品，處有期徒刑拾年。未│
│    │                    │制條例第│扣案之販賣第一級毒品所得新臺│
│    │                    │4條第1項│幣貳仟元沒收，如全部或一部不│
│    │                    │販賣第1 │能沒收時，以其與柯昆程、呂政│
│    │                    │級毒品罪│昇、林○瑋之財產連帶抵償之；│
│    │                    │        │扣案之PANASONIC廠牌行動電話 │
│    │                    │        │壹具（內含門號0000000000號之│
│    │                    │        │SIM卡壹張）沒收。           │
├──┼──────────┼────┼──────────────┤
│3   │附表一之3所示之犯罪 │修正後毒│柯昆旗共同販賣第一級毒品，處│
│    │事實。              │品危害防│有期徒刑拾年。未扣案之販賣第│
│    │                    │制條例第│一級毒品所得新臺幣貳仟元沒收│
│    │                    │4條第1項│，如全部或一部不能沒收時，以│
│    │                    │販賣第1 │其與柯昆程、呂政昇、林○瑋之│
│    │                    │級毒品罪│財產連帶抵償之；扣案之PANASO│
│    │                    │        │NIC廠牌行動電話壹具（內含門 │
│    │                    │        │號0000000000號之SIM卡壹張） │
│    │                    │        │沒收。                      │
├──┼──────────┼────┼──────────────┤
│4   │附表一之4所示之犯罪 │修正後毒│柯昆旗共同販賣第一級毒品，處│
│    │事實。              │品危害防│有期徒刑拾年。未扣案之販賣第│
│    │                    │制條例第│一級毒品所得新臺幣貳仟元沒收│
│    │                    │4條第1項│，如全部或一部不能沒收時，以│
│    │                    │販賣第1 │其與柯昆程、呂政昇、林○瑋之│
│    │                    │級毒品罪│財產連帶抵償之；扣案之PANASO│
│    │                    │        │NIC廠牌行動電話壹具（內含門 │
│    │                    │        │號0000000000號之SIM卡壹張） │
│    │                    │        │沒收。                      │
├──┼──────────┼────┼──────────────┤
│5   │附表一之5所示之犯罪 │修正後毒│柯昆旗共同販賣第一級毒品，處│
│    │事實。              │品危害防│有期徒刑拾年。未扣案之販賣第│
│    │                    │制條例第│一級毒品所得新臺幣貳仟元沒收│
│    │                    │4條第1項│，如全部或一部不能沒收時，以│
│    │                    │販賣第1 │其與柯昆程、呂政昇、林○瑋之│
│    │                    │級毒品罪│財產連帶抵償之；扣案之PANASO│
│    │                    │        │NIC廠牌行動電話壹具（內含門 │
│    │                    │        │號0000000000號之SIM卡壹張） │
│    │                    │        │沒收。                      │
├──┼──────────┼────┼──────────────┤
│6   │附表一之6所示之犯罪 │修正後毒│柯昆旗共同販賣第一級毒品，處│
│    │事實。              │品危害防│有期徒刑拾年。未扣案之販賣第│
│    │                    │制條例第│一級毒品所得新臺幣仟元沒收│
│    │                    │4條第1項│，如全部或一部不能沒收時，以│
│    │                    │販賣第1 │其與柯昆程、李國智之財產連帶│
│    │                    │級毒品罪│抵償之；扣案之PANASONIC廠牌 │
│    │                    │        │行動電話壹具（內含門號095313│
│    │                    │        │1246號之SIM卡壹張）沒收。   │
├──┼──────────┼────┼──────────────┤
│7   │附表二之1所示之犯罪 │修正後毒│柯昆旗成年人與少年共同販賣第│
│    │事實。              │品危害防│一級毒品，處有期徒刑拾年。未│
│    │                    │制條例第│扣案之販賣第一級毒品所得新臺│
│    │                    │4條第1項│幣壹仟玖佰元沒收，如全部或一│
│    │                    │販賣第1 │部不能沒收時，以其與柯昆程、│
│    │                    │級毒品罪│呂政昇、林○瑋之財產連帶抵償│
│    │                    │        │之；扣案之PANASONIC廠牌行動 │
│    │                    │        │電話壹具（內含門號0000000000│
│    │                    │        │號之SIM卡壹張）沒收。       │
├──┼──────────┼────┼──────────────┤
│8   │附表二之2所示之犯罪 │修正後毒│柯昆旗成年人與少年共同販賣第│
│    │事實。              │品危害防│一級毒品，處有期徒刑拾年。未│
│    │                    │制條例第│扣案之販賣第一級毒品所得新臺│
│    │                    │4條第1項│幣貳仟元沒收，如全部或一部不│
│    │                    │販賣第1 │能沒收時，以其與柯昆程、呂政│
│    │                    │級毒品罪│昇、林○瑋之財產連帶抵償之；│
│    │                    │        │扣案之PANASONIC廠牌行動電話 │
│    │                    │        │壹具（內含門號0000000000號之│
│    │                    │        │SIM卡壹張）沒收。           │
├──┼──────────┼────┼──────────────┤
│9   │附表二之3所示之犯罪 │修正後毒│柯昆旗共同販賣第一級毒品，處│
│    │事實。              │品危害防│有期徒刑拾年。未扣案之販賣第│
│    │                    │制條例第│一級毒品所得新臺幣貳仟元沒收│
│    │                    │4條第1項│，如全部或一部不能沒收時，以│
│    │                    │販賣第1 │其與柯昆程、呂政昇、林○瑋之│
│    │                    │級毒品罪│財產連帶抵償之；扣案之PANASO│
│    │                    │        │NIC廠牌行動電話壹具（內含門 │
│    │                    │        │號0000000000號之SIM卡壹張） │
│    │                    │        │沒收。                      │
├──┼──────────┼────┼──────────────┤
│10  │附表二之4所示之犯罪 │修正後毒│柯昆旗共同販賣第一級毒品，處│
│    │事實。              │品危害防│有期徒刑拾年。未扣案之販賣第│
│    │                    │制條例第│一級毒品所得新臺幣貳仟元沒收│
│    │                    │4條第1項│，如全部或一部不能沒收時，以│
│    │                    │販賣第1 │其與柯昆程、呂政昇、林○瑋之│
│    │                    │級毒品罪│財產連帶抵償之；扣案之PANASO│
│    │                    │        │NIC廠牌行動電話壹具（內含門 │
│    │                    │        │號0000000000號之SIM卡壹張） │
│    │                    │        │沒收。                      │
├──┼──────────┼────┼──────────────┤
│11  │附表二之5所示之犯罪 │修正後毒│柯昆旗共同販賣第一級毒品，處│
│    │事實。              │品危害防│有期徒刑拾年。未扣案之販賣第│
│    │                    │制條例第│一級毒品所得新臺幣貳仟元沒收│
│    │                    │4條第1項│，如全部或一部不能沒收時，以│
│    │                    │販賣第1 │其與柯昆程、李國智之財產連帶│
│    │                    │級毒品罪│抵償之；扣案之PANASONIC廠牌 │
│    │                    │        │行動電話壹具（內含門號095313│
│    │                    │        │1246號之SIM卡壹張）沒收。   │
├──┼──────────┼────┼──────────────┤
│12  │附表二之6所示之犯罪 │修正後毒│柯昆旗共同販賣第一級毒品，處│
│    │事實。              │品危害防│有期徒刑拾年。未扣案之販賣第│
│    │                    │制條例第│一級毒品所得新臺幣仟元沒收│
│    │                    │4條第1項│，如全部或一部不能沒收時，以│
│    │                    │販賣第1 │其與柯昆程、李國智之財產連帶│
│    │                    │級毒品罪│抵償之；扣案之PANASONIC廠牌 │
│    │                    │        │行動電話壹具（內含門號095313│
│    │                    │        │1246號之SIM卡壹張）沒收。   │
├──┼──────────┼────┼──────────────┤
│13  │附表三之1所示之犯罪 │修正後毒│柯昆旗成年人與少年共同販賣第│
│    │事實。              │品危害防│一級毒品，處有期徒刑拾年。未│
│    │                    │制條例第│扣案之販賣第一級毒品所得新臺│
│    │                    │4條第1項│幣肆仟元沒收，如全部或一部不│
│    │                    │販賣第1 │能沒收時，以其與柯昆程、呂政│
│    │                    │級毒品罪│昇、林○瑋之財產連帶抵償之；│
│    │                    │        │扣案之PANASONIC廠牌行動電話 │
│    │                    │        │壹具（內含門號0000000000號之│
│    │                    │        │SIM卡壹張）沒收。           │
├──┼──────────┼────┼──────────────┤
│14  │附表三之2所示之犯罪 │修正後毒│柯昆旗成年人與少年共同販賣第│
│    │事實。              │品危害防│一級毒品，處有期徒刑拾年。未│
│    │                    │制條例第│扣案之販賣第一級毒品所得新臺│
│    │                    │4條第1項│幣肆仟元沒收，如全部或一部不│
│    │                    │販賣第1 │能沒收時，以其與柯昆程、呂政│
│    │                    │級毒品罪│昇、林○瑋之財產連帶抵償之；│
│    │                    │        │扣案之PANASONIC廠牌行動電話 │
│    │                    │        │壹具（內含門號0000000000號之│
│    │                    │        │SIM卡壹張）沒收。           │
├──┼──────────┼────┼──────────────┤
│15  │附表三之3所示之犯罪 │修正後毒│柯昆旗共同販賣第一級毒品，處│
│    │事實。              │品危害防│有期徒刑拾年。未扣案之販賣第│
│    │                    │制條例第│一級毒品所得新臺幣貳仟元沒收│
│    │                    │4條第1項│，如全部或一部不能沒收時，以│
│    │                    │販賣第1 │其與柯昆程、呂政昇、林○瑋之│
│    │                    │級毒品罪│財產連帶抵償之；扣案之PANASO│
│    │                    │        │NIC廠牌行動電話壹具（內含門 │
│    │                    │        │號0000000000號之SIM卡壹張） │
│    │                    │        │沒收。                      │
├──┼──────────┼────┼──────────────┤
│16  │附表三之4所示之犯罪 │修正後毒│柯昆旗共同販賣第一級毒品，處│
│    │事實。              │品危害防│有期徒刑拾年。未扣案之販賣第│
│    │                    │制條例第│一級毒品所得新臺幣貳仟元沒收│
│    │                    │4條第1項│，如全部或一部不能沒收時，以│
│    │                    │販賣第1 │其與柯昆程、呂政昇、林○瑋之│
│    │                    │級毒品罪│財產連帶抵償之；扣案之PANASO│
│    │                    │        │NIC廠牌行動電話壹具（內含門 │
│    │                    │        │號0000000000號之SIM卡壹張） │
│    │                    │        │沒收。                      │
├──┼──────────┼────┼──────────────┤
│17  │附表三之5所示之犯罪 │修正後毒│柯昆旗共同販賣第一級毒品，處│
│    │事實。              │品危害防│有期徒刑拾年。未扣案之販賣第│
│    │                    │制條例第│一級毒品所得新臺幣貳仟元沒收│
│    │                    │4條第1項│，如全部或一部不能沒收時，以│
│    │                    │販賣第1 │其與柯昆程、李國智之財產連帶│
│    │                    │級毒品罪│抵償之；扣案之PANASONIC廠牌 │
│    │                    │        │行動電話壹具（內含門號095313│
│    │                    │        │1246號之SIM卡壹張）沒收。   │
├──┼──────────┼────┼──────────────┤
│18  │附表四之1所示之犯罪 │修正後毒│柯昆旗成年人與少年共同販賣第│
│    │事實。              │品危害防│一級毒品，處有期徒刑拾年。未│
│    │                    │制條例第│扣案之販賣第一級毒品所得新臺│
│    │                    │4條第1項│幣貳仟元沒收，如全部或一部不│
│    │                    │販賣第1 │能沒收時，以其與柯昆程、呂政│
│    │                    │級毒品罪│昇、林○瑋之財產連帶抵償之；│
│    │                    │        │扣案之PANASONIC廠牌行動電話 │
│    │                    │        │壹具（內含門號0000000000號之│
│    │                    │        │SIM卡壹張）沒收。           │
├──┼──────────┼────┼──────────────┤
│19  │附表四之2所示之犯罪 │修正後毒│柯昆旗成年人與少年共同販賣第│
│    │事實。              │品危害防│一級毒品，處有期徒刑拾年。未│
│    │                    │制條例第│扣案之販賣第一級毒品所得新臺│
│    │                    │4條第1項│幣貳仟元沒收，如全部或一部不│
│    │                    │販賣第1 │能沒收時，以其與柯昆程、呂政│
│    │                    │級毒品罪│昇、林○瑋之財產連帶抵償之；│
│    │                    │        │扣案之PANASONIC廠牌行動電話 │
│    │                    │        │壹具（內含門號0000000000號之│
│    │                    │        │SIM卡壹張）沒收。           │
├──┼──────────┼────┼──────────────┤
│20  │附表四之3所示之犯罪 │修正後毒│柯昆旗成年人與少年共同販賣第│
│    │事實。              │品危害防│一級毒品，處有期徒刑拾年。未│
│    │                    │制條例第│扣案之販賣第一級毒品所得新臺│
│    │                    │4條第1項│幣貳仟元沒收，如全部或一部不│
│    │                    │販賣第1 │能沒收時，以其與柯昆程、呂政│
│    │                    │級毒品罪│昇、林○瑋之財產連帶抵償之；│
│    │                    │        │扣案之PANASONIC廠牌行動電話 │
│    │                    │        │壹具（內含門號0000000000號之│
│    │                    │        │SIM卡壹張）沒收。           │
├──┼──────────┼────┼──────────────┤
│21  │附表四之4所示之犯罪 │修正後毒│柯昆旗共同販賣第一級毒品，處│
│    │事實。              │品危害防│有期徒刑拾年。未扣案之販賣第│
│    │                    │制條例第│一級毒品所得新臺幣貳仟元沒收│
│    │                    │4條第1項│，如全部或一部不能沒收時，以│
│    │                    │販賣第1 │其與柯昆程、呂政昇、林○瑋之│
│    │                    │級毒品罪│財產連帶抵償之；扣案之PANASO│
│    │                    │        │NIC廠牌行動電話壹具（內含門 │
│    │                    │        │號0000000000號之SIM卡壹張） │
│    │                    │        │沒收。                      │
├──┼──────────┼────┼──────────────┤
│22  │附表四之5所示之犯罪 │修正後毒│柯昆旗共同販賣第一級毒品，處│
│    │事實。              │品危害防│有期徒刑拾年。未扣案之販賣第│
│    │                    │制條例第│一級毒品所得新臺幣貳仟元沒收│
│    │                    │4條第1項│，如全部或一部不能沒收時，以│
│    │                    │販賣第1 │其與柯昆程、呂政昇、林○瑋之│
│    │                    │級毒品罪│財產連帶抵償之；扣案之PANASO│
│    │                    │        │NIC廠牌行動電話壹具（內含門 │
│    │                    │        │號0000000000號之SIM卡壹張） │
│    │                    │        │沒收。                      │
├──┼──────────┼────┼──────────────┤
│23  │附表四之6所示之犯罪 │修正後毒│柯昆旗共同販賣第一級毒品，處│
│    │事實。              │品危害防│有期徒刑拾年。未扣案之販賣第│
│    │                    │制條例第│一級毒品所得新臺幣貳仟元沒收│
│    │                    │4條第1項│，如全部或一部不能沒收時，以│
│    │                    │販賣第1 │其與柯昆程、李國智之財產連帶│
│    │                    │級毒品罪│抵償之；扣案之PANASONIC廠牌 │
│    │                    │        │行動電話壹具（內含門號095313│
│    │                    │        │1246號之SIM卡壹張）沒收。   │
├──┼──────────┼────┼──────────────┤
│24  │附表五之1所示之犯罪 │修正後毒│柯昆旗共同販賣第一級毒品，處│
│    │事實。              │品危害防│有期徒刑拾年。未扣案之販賣第│
│    │                    │制條例第│一級毒品所得新臺幣貳仟元沒收│
│    │                    │4條第1項│，如全部或一部不能沒收時，以│
│    │                    │販賣第1 │其與柯昆程、呂政昇、林○瑋之│
│    │                    │級毒品罪│財產連帶抵償之；未扣案之不詳│
│    │                    │        │廠牌型號行動電話壹具（含未扣│
│    │                    │        │案之門號0000000000號SIM卡壹 │
│    │                    │        │張）沒收，如全部或一部不能沒│
│    │                    │        │收時，與柯昆程、呂政昇、林○│
│    │                    │        │瑋連帶追徵其價額。          │
├──┼──────────┼────┼──────────────┤
│25  │附表五之2所示之犯罪 │修正後毒│柯昆旗共同販賣第一級毒品，處│
│    │事實。              │品危害防│有期徒刑拾年。未扣案之販賣第│
│    │                    │制條例第│一級毒品所得新臺幣貳仟元沒收│
│    │                    │4條第1項│，如全部或一部不能沒收時，以│
│    │                    │販賣第1 │其與柯昆程、呂政昇、林○瑋之│
│    │                    │級毒品罪│財產連帶抵償之；扣案之PANASO│
│    │                    │        │NIC廠牌行動電話壹具（內含門 │
│    │                    │        │號0000000000號之SIM卡壹張） │
│    │                    │        │沒收。                      │
├──┼──────────┼────┼──────────────┤
│26  │附表五之3所示之犯罪 │修正後毒│柯昆旗共同販賣第一級毒品，處│
│    │事實。              │品危害防│有期徒刑拾年。未扣案之販賣第│
│    │                    │制條例第│一級毒品所得新臺幣貳仟元沒收│
│    │                    │4條第1項│，如全部或一部不能沒收時，以│
│    │                    │販賣第1 │其與柯昆程、呂政昇、林○瑋之│
│    │                    │級毒品罪│財產連帶抵償之；扣案之PANASO│
│    │                    │        │NIC廠牌行動電話壹具（內含門 │
│    │                    │        │號0000000000號之SIM卡壹張） │
│    │                    │        │沒收。                      │
├──┼──────────┼────┼──────────────┤
│27  │附表五之4所示之犯罪 │修正後毒│柯昆旗共同販賣第一級毒品，處│
│    │事實。              │品危害防│有期徒刑拾年。未扣案之販賣第│
│    │                    │制條例第│一級毒品所得新臺幣貳仟元沒收│
│    │                    │4條第1項│，如全部或一部不能沒收時，以│
│    │                    │販賣第1 │其與柯昆程、呂政昇、林○瑋之│
│    │                    │級毒品罪│財產連帶抵償之；扣案之PANASO│
│    │                    │        │NIC廠牌行動電話壹具（內含門 │
│    │                    │        │號0000000000號之SIM卡壹張） │
│    │                    │        │沒收。                      │
├──┼──────────┼────┼──────────────┤
│28  │附表五之5所示之犯罪 │修正後毒│柯昆旗共同販賣第一級毒品，處│
│    │事實。              │品危害防│有期徒刑拾年陸月。未扣案之販│
│    │                    │制條例第│賣第一級毒品所得新臺幣伍仟伍│
│    │                    │4條第1項│佰元沒收，如全部或一部不能沒│
│    │                    │販賣第1 │收時，以其與柯昆程、李國智之│
│    │                    │級毒品罪│財產連帶抵償之；扣案之PANASO│
│    │                    │        │NIC廠牌行動電話壹具（內含門 │
│    │                    │        │號0000000000號之SIM卡壹張） │
│    │                    │        │沒收。                      │
├──┼──────────┼────┼──────────────┤
│29  │附表五之6所示之犯罪 │修正後毒│柯昆旗共同販賣第一級毒品，處│
│    │事實。              │品危害防│有期徒刑拾年。未扣案之販賣第│
│    │                    │制條例第│一級毒品所得新臺幣貳仟元沒收│
│    │                    │4條第1項│，如全部或一部不能沒收時，以│
│    │                    │販賣第1 │其與柯昆程、李國智之財產連帶│
│    │                    │級毒品罪│抵償之；扣案之PANASONIC廠牌 │
│    │                    │        │行動電話壹具（內含門號095313│
│    │                    │        │1246號之SIM卡壹張）沒收。   │
├──┼──────────┼────┼──────────────┤
│30  │附表五之7所示之犯罪 │修正後毒│柯昆旗共同販賣第一級毒品，處│
│    │事實。              │品危害防│有期徒刑拾年。未扣案之販賣第│
│    │                    │制條例第│一級毒品所得新臺幣貳仟元沒收│
│    │                    │4條第1項│，如全部或一部不能沒收時，以│
│    │                    │販賣第1 │其與柯昆程、李國智之財產連帶│
│    │                    │級毒品罪│抵償之；扣案之PANASONIC廠牌 │
│    │                    │        │行動電話壹具（內含門號095313│
│    │                    │        │1246號之SIM卡壹張）沒收。   │
├──┼──────────┼────┼──────────────┤
│31  │附表六之1所示之犯罪 │修正後毒│柯昆旗成年人與少年共同販賣第│
│    │事實。              │品危害防│一級毒品，處有期徒刑拾年。未│
│    │                    │制條例第│扣案之販賣第一級毒品所得新臺│
│    │                    │4條第1項│幣貳仟元沒收，如全部或一部不│
│    │                    │販賣第1 │能沒收時，以其與柯昆程、呂政│
│    │                    │級毒品罪│昇、林○瑋之財產連帶抵償之；│
│    │                    │        │扣案之PANASONIC廠牌行動電話 │
│    │                    │        │壹具（內含門號0000000000號之│
│    │                    │        │SIM卡壹張）沒收。           │
├──┼──────────┼────┼──────────────┤
│32  │附表七之1所示之犯罪 │修正後毒│柯昆旗共同販賣第一級毒品，處│
│    │事實。              │品危害防│有期徒刑拾貳年。未扣案之販賣│
│    │                    │制條例第│第一級毒品所得新臺幣壹萬伍仟│
│    │                    │4條第1項│元沒收，如全部或一部不能沒收│
│    │                    │販賣第1 │時，以其與柯昆程、呂政昇、林│
│    │                    │級毒品罪│○瑋之財產連帶抵償之；扣案之│
│    │                    │        │PANASONIC廠牌行動電話壹具（ │
│    │                    │        │內含門號0000000000號之SIM卡 │
│    │                    │        │壹張）沒收。                │
├──┼──────────┼────┼──────────────┤
│33  │附表七之2所示之犯罪 │修正後毒│柯昆旗共同販賣第一級毒品，處│
│    │事實。              │品危害防│有期徒刑拾貳年。未扣案之販賣│
│    │                    │制條例第│第一級毒品所得新臺幣壹萬伍仟│
│    │                    │4條第1項│元沒收，如全部或一部不能沒收│
│    │                    │販賣第1 │時，以其與柯昆程、呂政昇、林│
│    │                    │級毒品罪│○瑋之財產連帶抵償之；扣案之│
│    │                    │        │PANASONIC廠牌行動電話壹具（ │
│    │                    │        │內含門號0000000000號之SIM卡 │
│    │                    │        │壹張）沒收。                │
├──┼──────────┼────┼──────────────┤
│34  │附表七之3所示之犯罪 │修正後毒│柯昆旗共同販賣第一級毒品，處│
│    │事實。              │品危害防│有期徒刑拾貳年。未扣案之販賣│
│    │                    │制條例第│第一級毒品所得新臺幣壹萬伍仟│
│    │                    │4條第1項│元沒收，如全部或一部不能沒收│
│    │                    │販賣第1 │時，以其與柯昆程、李國智之財│
│    │                    │級毒品罪│產連帶抵償之；扣案之PANASONI│
│    │                    │        │C廠牌行動電話壹具（內含門號 │
│    │                    │        │0000000000號之SIM卡壹張）沒 │
│    │                    │        │收。                        │
├──┼──────────┼────┼──────────────┤
│35  │附表八之1所示之犯罪 │修正後毒│柯昆旗成年人與少年共同販賣第│
│    │事實。              │品危害防│一級毒品，處有期徒刑拾年。未│
│    │                    │制條例第│扣案之販賣第一級毒品所得新臺│
│    │                    │4條第1項│幣仟元沒收，如全部或一部不│
│    │                    │販賣第1 │能沒收時，以其與柯昆程、呂政│
│    │                    │級毒品罪│昇、林○瑋之財產連帶抵償之；│
│    │                    │        │扣案之PANASONIC廠牌行動電話 │
│    │                    │        │壹具（內含門號0000000000號之│
│    │                    │        │SIM卡壹張）沒收。           │
├──┼──────────┼────┼──────────────┤
│36  │附表八之2所示之犯罪 │修正後毒│柯昆旗共同販賣第一級毒品，處│
│    │事實。              │品危害防│有期徒刑拾年陸月。未扣案之販│
│    │                    │制條例第│賣第一級毒品所得新臺幣伍仟元│
│    │                    │4條第1項│沒收，如全部或一部不能沒收時│
│    │                    │販賣第1 │，以其與柯昆程、呂政昇、林○│
│    │                    │級毒品罪│瑋之財產連帶抵償之；扣案之PA│
│    │                    │        │NASONIC廠牌行動電話壹具（內 │
│    │                    │        │含門號0000000000號之SIM卡壹 │
│    │                    │        │張）沒收。                  │
├──┼──────────┼────┼──────────────┤
│37  │附表八之3所示之犯罪 │修正後毒│柯昆旗共同販賣第一級毒品，處│
│    │事實。              │品危害防│有期徒刑拾年陸月。未扣案之販│
│    │                    │制條例第│賣第一級毒品所得新臺幣伍仟元│
│    │                    │4條第1項│沒收，如全部或一部不能沒收時│
│    │                    │販賣第1 │，以其與柯昆程、呂政昇、林○│
│    │                    │級毒品罪│瑋之財產連帶抵償之；扣案之PA│
│    │                    │        │NASONIC廠牌行動電話壹具（內 │
│    │                    │        │含門號0000000000號之SIM卡壹 │
│    │                    │        │張）沒收。                  │
├──┼──────────┼────┼──────────────┤
│38  │附表八之4所示之犯罪 │修正後毒│柯昆旗共同販賣第一級毒品，處│
│    │事實。              │品危害防│有期徒刑拾年。未扣案之販賣第│
│    │                    │制條例第│一級毒品所得新臺幣貳仟元沒收│
│    │                    │4條第1項│，如全部或一部不能沒收時，以│
│    │                    │販賣第1 │其與柯昆程、李國智之財產連帶│
│    │                    │級毒品罪│抵償之；扣案之PANASONIC廠牌 │
│    │                    │        │行動電話壹具（內含門號095313│
│    │                    │        │1246號之SIM卡壹張）沒收。   │
├──┼──────────┼────┼──────────────┤
│39  │附表八之5所示之犯罪 │修正後毒│柯昆旗共同販賣第一級毒品，處│
│    │事實。              │品危害防│有期徒刑拾年陸月。扣案之販賣│
│    │                    │制條例第│第一級毒品所得新臺幣伍仟元、│
│    │                    │4條第1項│PANASONIC廠牌行動電話壹具（ │
│    │                    │販賣第1 │內含門號0000000000號之SIM卡 │
│    │                    │級毒品罪│壹張），均沒收。            │
├──┼──────────┼────┼──────────────┤
│40  │附表九之1所示之犯罪 │修正後毒│柯昆旗成年人與少年共同販賣第│
│    │事實。              │品危害防│一級毒品，處有期徒刑拾年。未│
│    │                    │制條例第│扣案之販賣第一級毒品所得新臺│
│    │                    │4條第1項│幣貳仟元沒收，如全部或一部不│
│    │                    │販賣第1 │能沒收時，以其與柯昆程、呂政│
│    │                    │級毒品罪│昇、林○瑋之財產連帶抵償之；│
│    │                    │        │扣案之PANASONIC廠牌行動電話 │
│    │                    │        │壹具（內含門號0000000000號之│
│    │                    │        │SIM卡壹張）沒收。           │
├──┼──────────┼────┼──────────────┤
│41  │附表九之2所示之犯罪 │修正後毒│柯昆旗成年人與少年共同販賣第│
│    │事實。              │品危害防│一級毒品，處有期徒刑拾年。未│
│    │                    │制條例第│扣案之販賣第一級毒品所得新臺│
│    │                    │4條第1項│幣貳仟元沒收，如全部或一部不│
│    │                    │販賣第1 │能沒收時，以其與柯昆程、呂政│
│    │                    │級毒品罪│昇、林○瑋之財產連帶抵償之；│
│    │                    │        │扣案之PANASONIC廠牌行動電話 │
│    │                    │        │壹具（內含門號0000000000號之│
│    │                    │        │SIM卡壹張）沒收。           │
├──┼──────────┼────┼──────────────┤
│42  │附表九之3所示之犯罪 │修正後毒│柯昆旗成年人與少年共同販賣第│
│    │事實。              │品危害防│一級毒品，處有期徒刑拾年。未│
│    │                    │制條例第│扣案之販賣第一級毒品所得新臺│
│    │                    │4條第1項│幣仟元沒收，如全部或一部不│
│    │                    │販賣第1 │能沒收時，以其與柯昆程、呂政│
│    │                    │級毒品罪│昇、林○瑋之財產連帶抵償之；│
│    │                    │        │扣案之PANASONIC廠牌行動電話 │
│    │                    │        │壹具（內含門號0000000000號之│
│    │                    │        │SIM卡壹張）沒收。           │
├──┼──────────┼────┼──────────────┤
│43  │附表九之4所示之犯罪 │修正後毒│柯昆旗成年人與少年共同販賣第│
│    │事實。              │品危害防│一級毒品，處有期徒刑拾年。未│
│    │                    │制條例第│扣案之販賣第一級毒品所得新臺│
│    │                    │4條第1項│幣仟元沒收，如全部或一部不│
│    │                    │販賣第1 │能沒收時，以其與柯昆程、呂政│
│    │                    │級毒品罪│昇、林○瑋之財產連帶抵償之；│
│    │                    │        │扣案之PANASONIC廠牌行動電話 │
│    │                    │        │壹具（內含門號0000000000號之│
│    │                    │        │SIM卡壹張）沒收。           │
├──┼──────────┼────┼──────────────┤
│44  │附表九之5所示之犯罪 │修正後毒│柯昆旗成年人與少年共同販賣第│
│    │事實。              │品危害防│一級毒品，處有期徒刑拾年。未│
│    │                    │制條例第│扣案之販賣第一級毒品所得新臺│
│    │                    │4條第1項│幣貳仟元沒收，如全部或一部不│
│    │                    │販賣第1 │能沒收時，以其與柯昆程、呂政│
│    │                    │級毒品罪│昇、林○瑋之財產連帶抵償之；│
│    │                    │        │扣案之PANASONIC廠牌行動電話 │
│    │                    │        │壹具（內含門號0000000000號之│
│    │                    │        │SIM卡壹張）沒收。           │
├──┼──────────┼────┼──────────────┤
│45  │附表十之1所示之犯罪 │修正後毒│柯昆旗成年人與少年共同販賣第│
│    │事實。              │品危害防│一級毒品，處有期徒刑拾年。未│
│    │                    │制條例第│扣案之販賣第一級毒品所得新臺│
│    │                    │4條第1項│幣仟元沒收，如全部或一部不│
│    │                    │販賣第1 │能沒收時，以其與柯昆程、呂政│
│    │                    │級毒品罪│昇、林○瑋之財產連帶抵償之；│
│    │                    │        │扣案之PANASONIC廠牌行動電話 │
│    │                    │        │壹具（內含門號0000000000號之│
│    │                    │        │SIM卡壹張）沒收。           │
├──┼──────────┼────┼──────────────┤
│46  │附表十之2所示之犯罪 │修正後毒│柯昆旗成年人與少年共同販賣第│
│    │事實。              │品危害防│一級毒品，處有期徒刑拾年陸月│
│    │                    │制條例第│。未扣案之販賣第一級毒品所得│
│    │                    │4條第1項│新臺幣陸仟元沒收，如全部或一│
│    │                    │販賣第1 │部不能沒收時，以其與柯昆程、│
│    │                    │級毒品罪│呂政昇、林○瑋之財產連帶抵償│
│    │                    │        │之；扣案之PANASONIC廠牌行動 │
│    │                    │        │電話壹具（內含門號0000000000│
│    │                    │        │號之SIM卡壹張）沒收。       │
├──┼──────────┼────┼──────────────┤
│47  │附表十之3所示之犯罪 │修正後毒│柯昆旗共同販賣第一級毒品，處│
│    │事實。              │品危害防│有期徒刑拾年陸月。未扣案之販│
│    │                    │制條例第│賣第一級毒品所得新臺幣陸仟元│
│    │                    │4條第1項│沒收，如全部或一部不能沒收時│
│    │                    │販賣第1 │，以其與柯昆程、呂政昇、林○│
│    │                    │級毒品罪│瑋之財產連帶抵償之；扣案之PA│
│    │                    │        │NASONIC廠牌行動電話壹具（內 │
│    │                    │        │含門號0000000000號之SIM卡壹 │
│    │                    │        │張）沒收。                  │
├──┼──────────┼────┼──────────────┤
│48  │附表十之4所示之犯罪 │修正後毒│柯昆旗共同販賣第一級毒品，處│
│    │事實。              │品危害防│有期徒刑拾年。未扣案之販賣第│
│    │                    │制條例第│一級毒品所得新臺幣仟元沒收│
│    │                    │4條第1項│，如全部或一部不能沒收時，以│
│    │                    │販賣第1 │其與柯昆程、李國智之財產連帶│
│    │                    │級毒品罪│抵償之；扣案之PANASONIC廠牌 │
│    │                    │        │行動電話壹具（內含門號095313│
│    │                    │        │1246號之SIM卡壹張）沒收。   │
├──┼──────────┼────┼──────────────┤
│49  │附表十一之1所示之犯 │修正後毒│柯昆旗成年人與少年共同販賣第│
│    │罪事實。            │品危害防│一級毒品，處有期徒刑拾年陸月│
│    │                    │制條例第│。未扣案之販賣第一級毒品所得│
│    │                    │4條第1項│新臺幣陸仟元沒收，如全部或一│
│    │                    │販賣第1 │部不能沒收時，以其與柯昆程、│
│    │                    │級毒品罪│呂政昇、林○瑋之財產連帶抵償│
│    │                    │        │之；扣案之PANASONIC廠牌行動 │
│    │                    │        │電話壹具（內含門號0000000000│
│    │                    │        │號之SIM卡壹張）沒收。       │
├──┼──────────┼────┼──────────────┤
│50  │附表十一之2所示之犯 │修正後毒│柯昆旗成年人與少年共同販賣第│
│    │罪事實。            │品危害防│一級毒品，處有期徒刑拾年。未│
│    │                    │制條例第│扣案之販賣第一級毒品所得新臺│
│    │                    │4條第1項│幣仟元沒收，如全部或一部不│
│    │                    │販賣第1 │能沒收時，以其與柯昆程、呂政│
│    │                    │級毒品罪│昇、林○瑋之財產連帶抵償之；│
│    │                    │        │扣案之PANASONIC廠牌行動電話 │
│    │                    │        │壹具（內含門號0000000000號之│
│    │                    │        │SIM卡壹張）沒收。           │
├──┼──────────┼────┼──────────────┤
│51  │附表十一之3所示之犯 │修正後毒│柯昆旗成年人與少年共同販賣第│
│    │罪事實。            │品危害防│一級毒品，處有期徒刑拾年。未│
│    │                    │制條例第│扣案之販賣第一級毒品所得新臺│
│    │                    │4條第1項│幣仟元沒收，如全部或一部不│
│    │                    │販賣第1 │能沒收時，以其與柯昆程、呂政│
│    │                    │級毒品罪│昇、林○瑋之財產連帶抵償之；│
│    │                    │        │扣案之PANASONIC廠牌行動電話 │
│    │                    │        │壹具（內含門號0000000000號之│
│    │                    │        │SIM卡壹張）沒收。           │
├──┼──────────┼────┼──────────────┤
│52  │附表十一之4所示之犯 │修正後毒│柯昆旗成年人與少年共同販賣第│
│    │罪事實。            │品危害防│一級毒品，處有期徒刑拾貳年。│
│    │                    │制條例第│未扣案之販賣第一級毒品所得新│
│    │                    │4條第1項│臺幣壹萬柒仟元沒收，如全部或│
│    │                    │販賣第1 │一部不能沒收時，以其與柯昆程│
│    │                    │級毒品罪│、呂政昇、林○瑋之財產連帶抵│
│    │                    │        │償之；扣案之PANASONIC廠牌行 │
│    │                    │        │動電話壹具（內含門號00000000│
│    │                    │        │46號之SIM卡壹張）沒收。     │
├──┼──────────┼────┼──────────────┤
│53  │附表十一之5所示之犯 │修正後毒│柯昆旗共同販賣第一級毒品，處│
│    │罪事實。            │品危害防│有期徒刑拾年陸月。未扣案之販│
│    │                    │制條例第│賣第一級毒品所得新臺幣陸仟元│
│    │                    │4條第1項│沒收，如全部或一部不能沒收時│
│    │                    │販賣第1 │，以其與柯昆程、呂政昇、林○│
│    │                    │級毒品罪│瑋之財產連帶抵償之；扣案之PA│
│    │                    │        │NASONIC廠牌行動電話壹具（內 │
│    │                    │        │含門號0000000000號之SIM卡壹 │
│    │                    │        │張）沒收。                  │
├──┼──────────┼────┼──────────────┤
│54  │附表十二之1所示之犯 │修正後毒│柯昆旗共同販賣第一級毒品，處│
│    │罪事實。            │品危害防│有期徒刑拾年。未扣案之販賣第│
│    │                    │制條例第│一級毒品所得新臺幣貳仟元沒收│
│    │                    │4條第1項│，如全部或一部不能沒收時，以│
│    │                    │販賣第1 │其與柯昆程、李國智之財產連帶│
│    │                    │級毒品罪│抵償之；扣案之PANASONIC廠牌 │
│    │                    │        │行動電話壹具（內含門號095313│
│    │                    │        │1246號之SIM卡壹張）沒收。   │
├──┼──────────┼────┼──────────────┤
│55  │附表十三之1所示之犯 │修正後毒│柯昆旗成年人與少年共同販賣第│
│    │罪事實。            │品危害防│一級毒品，處有期徒刑拾年陸月│
│    │                    │制條例第│。未扣案之販賣第一級毒品所得│
│    │                    │4條第1項│新臺幣伍仟元沒收，如全部或一│
│    │                    │販賣第1 │部不能沒收時，以其與柯昆程、│
│    │                    │級毒品罪│呂政昇、林○瑋之財產連帶抵償│
│    │                    │        │之；扣案之PANASONIC廠牌行動 │
│    │                    │        │電話壹具（內含門號0000000000│
│    │                    │        │號之SIM卡壹張）沒收。       │
├──┼──────────┼────┼──────────────┤
│56  │附表十三之2所示之犯 │修正後毒│柯昆旗成年人與少年共同販賣第│
│    │罪事實。            │品危害防│一級毒品，處有期徒刑拾年拾月│
│    │                    │制條例第│。未扣案之販賣第一級毒品所得│
│    │                    │4條第1項│新臺幣捌仟元沒收，如全部或一│
│    │                    │販賣第1 │部不能沒收時，以其與柯昆程、│
│    │                    │級毒品罪│呂政昇、林○瑋之財產連帶抵償│
│    │                    │        │之；扣案之PANASONIC廠牌行動 │
│    │                    │        │電話壹具（內含門號0000000000│
│    │                    │        │號之SIM卡壹張）沒收。       │
└──┴──────────┴────┴──────────────┘
附錄本案論罪科刑法條：
修正後毒品危害防制條例第4條第1項：
  製造、運輸、販賣第一級毒品者，處死刑或無期徒刑；處無期
  徒刑者，得併科新臺幣2千萬元以下罰金。


司法院資訊處製作；財團法人民間司法改革基金會備份。
